臺灣苗栗地方法院刑事判決
110年度原訴字第35號
公  訴  人  臺灣苗栗地方檢察署檢察官
被      告  陳威瑀



選任辯護人  劉順寬律師
被      告  徐正庭



選任辯護人  劉順寬律師
被      告  高瑋傑






指定辯護人  本院公設辯護人  蔡文亮 
被      告  黃浚瑋


指定辯護人  李建德律師
被      告  吳佳朋


指定辯護人  馮彥錡律師
            陳佳函律師(111.07.15撤銷指定)
被      告  陳韋智





指定辯護人  王銘助律師
被      告  詹鎮遠



選任辯護人  蔡浩適律師（法扶律師)
被      告  楊思辰


指定辯護人  張欽昌律師
上列被告因重傷害等案件，經檢察官提起公訴（109年度偵字第4
852號、第5464號、第6528號），本院判決如下：
    主  文
一、陳威瑀共同犯重傷未遂罪，處有期徒刑肆年陸月。
二、黃浚瑋共同犯重傷未遂罪，處有期徒刑肆年。
三、吳佳朋共同犯重傷未遂罪，處有期徒刑肆年。
四、陳韋智共同犯重傷未遂罪，處有期徒刑肆年肆月。
五、詹鎮遠共同犯重傷未遂罪，處有期徒刑參年陸月。　　
六、楊思辰共同犯重傷未遂罪，處有期徒刑肆年。　　
七、徐正庭、高瑋傑均無罪。
　　犯罪事實
一、緣陳威瑀與鄧家欣間因女友事情相約談判，兩人原約定在苗
    栗縣苗栗市經國路之河濱公園談判，鄧家欣因不敢獨自前往
    赴約，遂另約友人陳汶里、陳聖偉陪伴，於是由鄧家欣駕駛
    車牌號碼000-0000號自用小客車，陳聖偉駕駛車牌號碼000-
    0000號自用小客車搭載陳汶里，3人前往苗栗縣苗栗市黃昏
    市場旁停車場聊天。
二、陳威瑀、吳國豪（俟到案後再行審結）、賴光辰（俟到案後
    再行審結）、黃浚瑋、吳佳朋、陳韋智、詹鎮遠、楊思辰、
    陳俞硯（由檢察官通緝中）及其他多名真實姓名年籍不詳之
    成年人，均明知多人以棍棒、角鐵、刀子等兇器同時攻擊他
    人頭部、肢體，極有可能造成該人受有重傷害結果，竟仍基
    於縱若使人因之受有重傷害亦不違背其等本意之不確定故意
    及毀損之犯意聯絡，由陳威瑀糾集眾人於108年11月14日晚
    上11時許，先前往苗栗縣苗栗市舊經國路，因未見鄧家欣出
    現，迨陳威瑀得知鄧家欣所在位置後，便帶領上揭眾人，分
    別駕駛或搭乘車牌號碼0000-00號自用小客車（由陳威瑀駕
    駛，黃浚瑋搭乘）、車牌號碼0000-00號自用小客車（吳國
    豪駕駛、詹鎮遠搭乘）、車牌號碼000-0000號自用小客車（
    駕駛人不明）、車牌號碼000-0000號自用小客車（陳俞硯駕
    駛、賴光辰搭乘）、車牌號碼000-0000號自用小客車（由吳
    佳朋駕駛）及其他車牌號碼不詳之車輛（陳韋智、楊思辰搭
    乘車輛不詳），前往苗栗縣苗栗市中正路「中苗黃昏市場」
    附近，找尋鄧家欣蹤跡。於同日晚上11時43分許，陳威瑀、
    吳國豪、賴光辰、黃浚瑋、吳佳朋、陳韋智、詹鎮遠、楊思
    辰、陳俞硯及多名真實姓名年籍不詳之成年人，在苗栗縣○○
    市○○路000號前，發現鄧家欣及其友人陳汶里、陳聖偉3人正
    在路邊聊天，旋即衝下車分持角鐵、棍棒、刀子等兇器，圍
    毆鄧家欣、陳汶里、陳聖偉之頭部及肢體，並砸毀鄧家欣所
    有車牌號碼000-0000號自用小客車之車窗玻璃、後照鏡，及
    陳聖偉所有之車牌號碼000-0000號自用小客車（陳聖偉已撤
    回毀損之告訴），陳汶里被打後倒在現場，因此受有左側外
    傷性硬膜外血腫、腦挫傷腦內血腫、顱骨骨折、頭部、四肢
    、軀幹多處瘀傷挫傷、左側第二掌骨骨折等傷害；陳聖偉以
    手護住頭部，從路邊往附近停車場方向逃跑，逃跑過程仍繼
    續遭受攻擊，因此受有左側第五掌骨閉鎖性骨折、左側踝部
    挫傷、肢體多處開放性傷口等傷害；鄧家欣被人持角鐵打到
    手腳後，也往停車場方向逃跑，因此受有右手手背瘀血血腫
    之傷害。陳威瑀等人見打人及砸車目的已達，隨即分乘上開
    自用小客車離開。至陳汶里、陳聖偉經人送苗栗市大千綜合
    醫院急救得宜，幸其等所受傷害尚未達到重傷害之程度。
三、案經鄧家欣、陳汶里、陳聖偉訴由苗栗縣警察局苗栗分局報
    告臺灣苗栗地方檢察署檢察官偵查起訴。
    理  由
甲、有罪部分（即陳威瑀、黃浚瑋、吳佳朋、陳韋智、詹鎮遠、
    楊思辰）
壹、證據能力方面：
一、按被告以外之人於審判外之言詞或書面陳述，除法律有規定
    者外，不得作為證據；被告以外之人於偵查中向檢察官所為
    之陳述，除顯有不可信之情況者外，得為證據，刑事訴訟法
    第159 條第1 項、第159 條之1 第2 項分別定有明文。再被
    告以外之人於偵查中向檢察官所為之陳述，因檢察官代表國
    家偵查犯罪時，原則上當能遵守法定程序，且被告以外之人
    如有具結能力，仍應依法具結，以擔保其係據實陳述，故於
    第159 條之1 第2 項明定「除顯有不可信之情況者外」，得
    為證據。因此：
　㈠警詢筆錄部分
　  證人鄧家欣、陳汶里、陳聖偉及被告以外之人於警詢之陳述
    ，屬被告以外之人於審判外之言詞陳述，並經被告陳威瑀、
    黃浚瑋、吳佳朋、陳韋智及其等辯護人均爭執其證據能力，
    復無符合法律規定有證據能力之情形，依上開之規定，告訴
    人鄧家欣、陳汶里、陳聖偉及其他被告以外之人之警詢筆錄
    無證據能力。至被告詹鎮遠及其辯護人，除對被告賴光辰及
    黃浚瑋於警詢時之陳述否認有證據能力外，對其餘證據之證
    據能力均不爭執，同意有證據能力（見本院卷二第216頁）
    。另被告楊思辰及其辯護人，除對證人邱治雄於警詢時之陳
    述否認有證據能力外，對其餘證據之證據能力均不爭執，同
    意有證據能力（見本院卷二第216、217頁）。
　㈡檢察官偵訊筆錄部分
　  證人鄧家欣、陳汶里、陳聖偉及被告以外之人於檢察官偵查
    中之證述，因上開證人在檢察官訊問時之偵查筆錄製作過程
    係全程錄音錄影，且於作證前，均已依法具結擔保據實陳述
    ，經檢察官告知應據實陳述，在客觀外部情狀上，並無違法
    取供及外力干擾等顯不可信之情狀，被告及辯護人並未釋明
    上開證人於偵查檢察官訊問時之陳述有何顯不可信之情況，
    且上開證人及被告已到院接受交互詰問，是證人鄧家欣、陳
    汶里、陳聖偉及被告以外之人於檢察官偵查中之證述，依刑
    事訴訟法第159條之1第2項規定，自均有證據能力，得採為
    本案證據。
二、次按被告之自白，非出於強暴、脅迫、利誘、詐欺、疲勞訊
    問、違法羈押或其他不正之方法，且與事實相符者，得為證
    據，刑事訴訟法第156條第1項定有明文，復為確保此意旨之
    具體實現，另於同條第3項前段規定：被告陳述其自白係出
    於不正之方法者，應先於其他事證而為調查。然則非謂被告
    可以無所顧忌、任意爭辯。易言之，受訊問之被告究竟出於
    何種原因坦承犯行，不一而足，或係遭訊問者以不正方式對
    待始承認，或係未遭不正方式對待，而係考量是否能獲輕判
    或免遭羈押，或出於自責悔悟，或有蓄意頂替或別有企圖，
    此為受訊問者主觀考慮是否認罪所參酌因素，此種內在想法
    難顯露於外而為旁人所知悉。因之，只要訊問者於訊問之際
    ，能恪遵法律規定，嚴守程序正義，客觀上無任何逼迫或其
    他不正方法，縱使被告基於某種因素而坦承犯行，要不能因
    此即認被告自白欠缺任意性（最高法院107年度台上字第370
    4號判決意旨參照）。是被告等人於警詢、偵查時所為之自
    白犯罪，依上開最高法院判決意旨當然具有證據能力。　
三、其餘本判決所引之非供述證據，並無證據證明係公務員違背
    法定程序所取得，亦無顯有不可信之情況，且均經本院依刑
    事訴訟法第164條、第165條踐行調查證據程序，檢察官、被
    告陳威瑀、黃浚瑋、吳佳朋、陳韋智、詹鎮遠、楊思辰等6
    人及其等辯護人，對此部分之證據能力亦均不爭執（見本院
    卷二第215頁至217頁），應認均有證據能力。
貳、實體方面
一、認定犯罪事實所憑之證據及理由
　　訊據①被告陳威瑀只坦承有施強暴脅迫及毀損等犯行，惟矢
    口否認有何重傷害未遂犯行，辯稱：我只有傷害，但沒有重
    傷害未遂的故意云云（見本院卷四第52至53頁）；其辯護人
    辯護稱：被告陳威瑀與告訴人鄧家欣間無宿仇大恨，只因女
    友關係發生爭執，被告陳威瑀只想說去教訓對方而已，通常
    我們對教訓的理解大概就是傷害了，不會想說要把人家打到
    重傷、殘廢，甚至致人於死的程度，雖然本件在場的人數有
    比較多，有持角鐵的、有持棍棒等等的，也有攻擊身體的、
    肢體的、頭部的都有，那麼被告等人在毆打告訴人跟砸車之
    後，其實他們沒有再留在現場繼續做這樣的一個動作，足見
    被告陳威瑀等人無重傷害之故意等語（見本院卷四第64頁）
    。②被告黃浚瑋僅坦承有施強暴脅迫之犯行，對其餘犯行均
    矢口否認，辯稱：我沒有重傷害未遂、毀損云云（見本院卷
    四第53頁），其辯護人辯護稱：告訴人鄧家欣以及陳汶里，
    並未指認被告黃浚瑋有砸車及傷害人的行為，同案被告陳威
    瑀也說被告黃浚瑋，只是跟著他過去舊經國路去找鄧家欣，
    他並沒有告知去找鄧家欣的行為到底要做什麼，在監視錄影
    內容，被告黃浚瑋只是在即將要離開這個現場的時候，提出
    的撤撤撤，並沒有所謂的追追追這個部分，從監視錄影的內
    容裡面，被告黃浚瑋拿著棍棒下車並沒有做任何傷害及毀損
    的行為，只是在場給予精神或心理上的一個鼓勵，所以本件
    他並沒有所謂的犯意聯絡，也沒有行為的分擔等語（見本院
    卷四第70至71頁）。③被告吳佳朋對全部犯行均矢口否認，
    辯稱：我沒有重傷害未遂及毀損云云（見本院卷四第54頁）
    。其辯護人辯護稱：同案被告陳威瑀在找他去的時候，並沒
    有講說是要去傷害或是說要去打架，他車上的角鐵本來就放
    在車上，不是為到場而刻意準備的，所以被告吳佳朋並沒有
    事前謀議要去對被害人進行傷害，況被告吳佳朋也完全不認
    識本案這三個被害人；被告吳佳朋到場後，並沒有看到有其
    他人打人的情形，依照路口監視器及被害人的行車紀錄器，
    完全沒有拍到被告吳佳朋，吳佳朋並沒有在打人的現場，也
    沒有看到吳佳朋有實際下手傷害或毀損車輛的情形，所以被
    告吳佳朋在警詢或偵查中說他人是在比較遠的地方，這個部
    分應該是實在的，被告吳佳朋對其他的人下手實施重傷害或
    是普通傷害，及毀損車輛的情形是沒有預見，應該是沒有成
    立共犯重傷害未遂或毀損的情形等語（見本院卷四第71頁）
    。④被告陳韋智對全部犯行均矢口否認，辯稱：我沒有重傷
    害未遂及毀損云云（見本院卷四第54頁）。其辯護人辯護稱
    ：告訴人鄧家欣在審理時已經明確證述，他是因為當初在做
    筆錄的時候警察有提供口卡來給他指認，所以他才會做這樣
    的陳述，就勘驗現場光碟部分，他說都認不出被告陳韋智，
    同案被告陳威瑀、吳佳朋等人在審理過程中，我們不斷的勘
    驗或是播放現場的監視錄影畫面，都無法指認被告陳韋智有
    在現場的情形，另被害人陳汶里說被告陳韋智有毆打他，是
    因被告陳韋智在案發現場有脫口罩，所以他認出被告陳韋智
    ，然其餘證人有認識被告陳韋智的狀況下，都無法去指認被
    告陳韋智有在現場，從現場監視錄影畫面，我們沒有看到告
    訴人陳汶里所指稱的這個F，就是卷附編號F的部分，有任何
    的一個脫口罩的行為，F是在第一輛車下車的，我們從賴光
    辰的證述來講，被告陳韋智並沒有在該輛車子上，卷附F 編
    號的人，並無法證實是被告陳韋智等語（見本院卷四第72頁
    ）。⑤被告詹鎮遠僅坦承有施強暴脅迫之犯行，對其餘犯行
    均矢口否認，辯稱：我沒有重傷害未遂、毀損云云（見本院
    卷四第55頁）。其辯護人辯護稱：被告詹鎮遠是被告吳國豪
    被叫去的時候，他也跟著吳國豪去舊經國路的模型飛機場那
    邊，當下他所得知的訊息是要去教訓人，但是在現場沒有看
    到任何所謂的棍棒、角鐵，在模型飛機場沒有看到所謂的棍
    棒、角鐵、刀子出現在現場，在從模型飛機場出發後，在到
    達黃昏市場的路程中，雖然有其他共犯去攻擊被害人陳汶里
    的頭部，造成顱內出血比較嚴重的傷勢，但從勘驗光碟攻擊
    告訴人陳汶里頭部的人，是從車牌號碼000-0000號自小客車
    副駕駛坐下來的那個人，當時被告詹鎮遠所坐的車牌號碼00
    00-00自小客車是還沒到現場，也還沒停車下車，在被告詹
    鎮遠下車跑去踹告訴人陳汶里一腳，沒有踹到就被自己人打
    到後，他就爬回車上後，告訴人陳汶里又被車牌號碼0000-0
    00副駕駛座下車之人再攻擊頭部，整個過程中被告詹鎮遠是
    沒有看到告訴人陳汶里被攻擊頭部、肢體，甚至另外兩個被
    害人怎麼受到攻擊，被告詹鎮遠是不知道的，被告詹鎮遠也
    沒有看到有人去砸車，而在當時模型飛機場裡面集結的時候
    ，詹鎮遠所得知到的訊息是教訓人，被告詹鎮遠即便他沒有
    實際打到被害人，那因為在傷害的部分他本身是有一起去，
    等於是有知道也有參與去行動的，所以這個部分他願意認罪
    ，被告詹鎮遠沒有不確定重傷故意的犯意聯絡，也沒有毀損
    的犯意聯絡等語（見本院卷四第73至74頁）。⑥被告楊思辰
    僅坦承有毀損犯行，對其餘犯行均矢口否認，辯稱：我沒有
    重傷害未遂云云（見本院卷四第55頁）；其辯護人辯護稱：
    被告楊思辰對於毀損部分是認罪，對於傷害或重傷害的部分
    ，從勘驗行車紀錄器固然可以看到被告楊思辰在下車之後，
    持棍棒去揮擊擋風玻璃，之後再步行走向人群，再往路旁樹
    叢的方向揮擊棍棒一次，無從看出被告楊思辰往樹叢揮擊一
    下的動作有去揮打到任何人，被告楊思辰他在前往矮樹叢揮
    擊一下之前，其實已經有很多人對告訴人陳汶里施行毆打跟
    踹、踢的動作，所以說從時間上持續上去比對，被告楊思辰
    他往矮樹叢揮擊一下的動作，其實比較有可能只是作勢揮擊
    的動作，實際上並沒有毆打到被害人，這也就是被告楊思辰
    一直強調他自己沒有打人的原因，再加上被告楊思辰對於這
    些被害人其實也不認識，也沒過節，他對於他們沒有傷害的
    意思，更遑論重傷害的故意等語（見本院卷四第74至75頁）
    。經查：
（一）告訴人鄧家欣、陳汶里、陳聖偉於108年11月14日晚上11
      時43分許起，在苗栗縣○○市○○路000號前，遭多人持角鐵
      、棍棒、刀子等兇器圍毆頭部及肢體，致告訴人鄧家欣受
      有右手手背瘀血血腫之傷害（未驗傷），告訴人陳汶里受
      有左側外傷性硬膜外血腫、腦挫傷腦內血腫、顱骨骨折、
      頭部、四肢、軀幹多處瘀傷挫傷、左側第二掌骨骨折等傷
      害，告訴人陳聖偉則受有左側第五掌骨閉鎖性骨折、左側
      踝部挫傷、肢體多處開放性傷口等傷害，且砸毀告訴人鄧
      家欣所有車牌號碼000-0000號自用小客車等情，除據告訴
      人陳汶里、鄧家欣、陳聖偉等人於警詢時指訴、偵、審中
      證述明確外（見108年度他字第1462號偵卷第壹卷【下稱
      第1462號他卷一】第16至20、25至32、38至42頁），並有
      附近路口監視器錄影擷取照片（同上第1462號他卷一第57
      至76頁）、告訴人陳聖偉車內行車紀錄器擷取照片（見同
      上第1462號他卷一第77至85頁）、偵防車行車紀錄器擷取
      照片（見同上第1462號他卷一第86至90頁）、告訴人陳汶
      里之大千綜合醫院乙種診斷證明書及驗傷照片（見同上第
      1462號他卷一第91至95頁）、告訴人陳聖偉之大千綜合醫
      院乙種診斷證明書及驗傷照片（見同上第1462號他卷一第
      96至97頁）、告訴人鄧家欣所有車牌號碼000-0000號自用
      小客車之車籍詳細資料報表及遭砸毀之照片（見同上第14
      62號他卷一第98至100頁），是此部分事實首堪認定。
（二）本院勘驗告訴人陳聖偉之自用小客車之行車紀錄器，及附
      近商家之監視器錄影畫面如下：
　（1）告訴人陳聖偉所有車牌號碼000-0000號自用小客車之行
       車紀錄器畫面
一、勘驗標的一 (一)檔案名稱：@ADR0113、@ADR0114（接續@ADR0113） (二)說明： 1. 車牌號碼000-0000號自用小客車（下稱甲車）行車紀錄器畫    面。 2. 現場共11人持棍棒出現 3. 以Potplayer撥放，畫面亮度調整至70.5%、對比度調整至80.    5% (三)勘驗內容如下： 1.畫面時間西元2019年11月14日（下同）23時41分37秒至43分4   4 秒，接續有五人（圖1 所示A 、B 、C 、D 、E ）出現在   畫面中，在案發地點來回走動、聊天。 （圖1） 2.23時43分45秒至44分29秒，車牌號碼000-0000號自用小客車  （下稱乙車）駛至案發現場，之後： (1) 一人持棍棒（圖2 、5 所示F ）自乙車右前車門下車，率先    持棍棒走向A 並朝A 所在位置揮打，A 隨即跌倒（圖3 ），B    、C 、D 、E 見狀跑離畫面，之後F 持續朝A 所在位置揮打    棍棒（圖4 ）、腳作勢踢踹（圖6 ）； （圖2） （圖3） （圖4） （圖5） （圖6） (2)一人持棍棒（圖7、9所示G）自乙車右後車門下車，朝A所在    位置揮打棍棒； （圖7） （圖8） （圖9） (3)一人持棍棒（圖10、12所示H）自乙車右後座下車後走向A所    在位置（圖11，無法確認是否有揮打棍棒）； （圖10） （圖11） （圖12） (4)一人持棍棒（圖13所示I）自乙車左後門下車，在案發現場來    回走動； （圖13） (5)一人（圖14所示J）出現在畫面中，在案發現場來回走動。 （圖14） 3.23時43分48至50秒，一台深色自小客車（下稱丙車）經過甲  、乙車。 （圖15） 4.23時43分51秒至45分4 秒，一輛自小客車（下稱丁車）駛至   案發現場後停放在甲車左側、乙車後側，之後： (1)一人持棍棒（圖16所示K）自丁車右後門下車，先敲打甲車前    擋風玻璃（圖16），之後再朝A所在位置揮動棍棒數次； （圖16） （圖17） (2)一人持棍棒（圖18所示L）自丁車右前門下車，在案發現場走   動； （圖18） (3)一人持棍棒（圖19、20所示M）自乙、丁車中間出現，在案發    現場來回走動； （圖19） （圖20） (4) 一人持棍棒（圖21所示N ）自案發現場前方出現，敲打甲車    車頭（圖22）及手朝A 所在位置揮動數次（圖23，無法辨識    是否有持棍棒攻擊A ）； （圖21） （圖22） （圖23） (5)一人（圖24所示O）自案發現場前方道路出現，跑到A所在位    置（無法辨識是否有攻擊A），之後一跛一跛往案發地點前    方走； （圖24） （圖25） (6)一人持棍棒（圖26、28所示P）自丁車右後門下車，朝A所在    位置揮打棍棒（圖27）； （圖26） （圖27） （圖28） (7)一人持棍棒（圖29所示Q）自丁車右後門下車，先敲打甲車左    側（圖30），之後朝A所在位置揮打棍棒（圖31）及踢踹； （圖29） （圖30） （圖31） （圖32） (8) 一人持棍棒（圖33、35所示R ）自案發現場前方出現，跑到    A 所在位置（無法辨識是否有攻擊A ），之後持棍棒作勢攻    擊甲車。 （圖33） （圖34） （圖35） 5.23時44分30秒，甲車前擋風玻璃毀損（無法判斷何人所為）   。 （圖36） 6.23時44分56秒，乙車駛離；23時45分3 秒，丁車駛離；23時   45分23至35秒，一輛深色自小客車駛至案發現場，二人上車後即駛離。   
（2）附近商家監視器之錄影畫面　
二、勘驗標的二 (一)檔案名稱：00000000_192918 (二)說明：案發地點附近店家監視錄影畫面 (三)勘驗內容如下： 1.畫面時間西元2019年11月14日（下同）23時41分14至48秒，一   輛自小客車（下稱戊車）出現在畫面中並停放在案發地點對面   之停車格，有三人自該車下車後走到案發地點。 （圖37） 2.23時42分40秒至43分29秒，一輛白色自小客車（下稱己車）出   現在畫面中並停放在案發地點斜對面之停車格，有一人自該車   下車，在車旁短暫停留後又上車。 （圖38） 3.23時44分32至38秒，勘驗標的一之乙車（下稱乙車）駛至案發   地點，接續有三人自乙車下車。 （圖39） 4.23時44分36至43秒，勘驗標的一之丙車（下稱丙車）駛至案發   地點，接續有四人自丙車下車（圖40），其中自駕駛座下車之   人手持棍棒（圖41）。 （圖40） （圖41） 5.23時44分38至45秒，勘驗標的一之丁車（下稱丁車）駛至案發   地點（圖42），接續有三人自丁車下車。 （圖42） 6.23時44分41至55秒，一人（下稱A1）雙手護住頭部跌倒在案發   地點綠化帶矮木叢中（圖43），數人圍繞在A1旁，部分手持棍   棒朝A1方向揮動棍棒或上半身前傾（圖44至47、49，無法判斷   係何人、是否同一人、揮動棍棒次數）、部分人往A1方向踢踹   （圖44至47，無法判斷係何人、是否同一人、踢踹次數），之   後A1倒在地上（圖48），部分人離開A1。 （圖43） （圖44） （圖45）  （圖46） （圖47） （圖48） （圖49） 7.23時44分57秒至45分27秒，一人從A1旁一跛一跛走回丙車旁   ，之後坐進丙車副駕駛座。 （圖50） 8.23時44分57秒至45分21秒，一人走到A1旁，持棍棒朝A1上半身   揮動，A1則坐起身雙手護住頭部（圖51），A1站起身欲離開，   該人則緊跟在A1旁，之後A1再次跌坐在地（圖52），該人復持   棍棒朝A1上半身揮動（圖53），一人走到A1旁，持棍棒朝A1上   半身揮動（圖53），之後A1倒在地上（圖54），一人走到持棍   棒朝A1揮動（圖54）、一人朝A1踢踹（圖55）。 （圖51）  （圖52） （圖53） （圖54） （圖55） 9.23時45分32至34秒，一人持棍棒攻擊己車，之後己車駛離      案發現場。 （圖56） 10.23時45分31至38秒，A1起身後離開。 11.23時45分40至53秒，丙、乙、丁車接續駛離案發現場。丙車    停留在案發地點期間，有2 輛自小客車經過（23時44分58秒    至45分6 秒、23時45分40至43秒）。 　　　　　　　　　　　　　　　　 
　⑶以上有本院之勘驗筆錄在卷足憑（見本院卷二第225至251頁
    ）。從上開勘驗筆錄可知，108年11月14日23時43分許起，
    案發地點確實有發生多人持棍棒、角鐵等兇器毆打告訴人及
    砸車之行為，足以認定。
（三）有下列證據足以證明被告陳威瑀、黃浚瑋、吳佳朋、陳韋
      智、詹鎮遠、楊思辰等6人，於案發當時均有在現場：
 （1）被告陳威瑀部分
　　①證人陳聖偉於偵查時證述：當天我在中正路343號即黃昏市
      場對面的停車場的路邊，我是去找鄧家欣講話聊天，當場
      還有我朋友陳汶里，我是開車號000-0000自己名下的車過
      去的。對方突然從全家便利商店的巷子開車過來，共十幾
      台轎車，開到我們旁邊，然後就有30、40個人下車，有人
      手上拿棒球棍、角鐵、刀，看到我們就打，也沒多說甚麼
      。我是被拿棒球棍跟角鐵的人打手、背及腳。我是先開車
      到該處，把車停在路邊，下車尿尿，車子沒熄火，對方下
      車後，我就往停車場跑，我的車是被球棒棍砸的。我能認
      出陳威瑀，我認識他，陳威瑀是犯罪嫌疑人一覽表編號31
      ，我有看到他在現場，當天我的手受傷，是因為我用手抱
      著頭，我認為他們想殺人，因為他們的棍棒都是往我的頭
      及手腳和身體打等語（見第1462號他卷二第89頁正、反面
      ）。復到院證述：（問：你之前說在現場有看到陳威瑀？
      ）好像有，那一天那麼暗，大家都戴口罩，只有稍微瞄到
      ，好像有。」、「（問：提示108 年他字第1462卷二第89
      頁背面，當時檢察官有給你看犯罪嫌疑人紀錄表，當時你
      有認出31號是陳威瑀？）對。」、「（問：你說你有看到
      他在現場，你印象中他做了什麼，所以當時你是有印象你
      在現場有看到他嗎？）好像有看到。」、「（問：當時你
      跟檢察官在說的時候，你有故意的去說謊嗎？）沒有。」
      等語（見本院卷三第88至89頁）。
  　②被告陳威瑀在本院交互詰問時證稱：「（問：你當天有到
      黃昏市場嗎？）有。」、「（問：你是開車還是搭車？）
      開車。」、「（問：你的車停在哪裡？到了黃昏市場以後
      停在哪裡，你還有印象嗎？）在公園入口的附近。」、「
      （問：距離被砸的那輛車多遠？）還有兩、三台車的距離
      。」、「（問：那個位置距離停車場的門口有多遠？是不
      是就在停車場門口？）差不多。」、「（問：你剛剛說距
      離被砸的車有兩、三個車身？）差不多。」、「（問：你
      的車是靠邊的？）靠邊的。」、「（問：你到黃昏市場之
      前，你在哪幾個點逗留過？）經國路那邊。」、「（問：
      經國路模型飛機場那裡？）對。」、「（問：在此之前呢
      ？）沒有了。」、「（問：有些人說是聯大校區，有在那
      邊停留過，有嗎？）我不清楚。」、「（問：所以當天晚
      上你不是從聯大那邊出發？）不是。」、「（問：你是直
      接從飛機模型場，經國路那邊出發？）是。」、「（問：
      有人說在聯大那邊都有看到好一些人，那他們是怎麼跟你
      在飛機模型場會合的？）我不清楚。」、「（問：所以你
      就是直接從經國路飛機模型場直接就到黃昏市場過來？）
      對。」、「（問：在砸車打人的現場，你有在場嗎？）後
      面有到。」、「（問：你後面有到的時候，砸車、打人的
      那個行為還在進行嗎？）還在進行。」、「（問：108 年
      11月14日那天晚上要去找鄧家欣的這件事情是你約的嗎？
      ）是鄧家欣約的。」、「（問：你那一天鄧家欣約你見面
      之後，你是約了誰要過去？）高瑋傑跟吳佳朋、黃浚瑋。
      」、「（問：還有其他人嗎？）沒有了。」、「（問：用
      什麼方式約的？）就打電話。」、「（問：就直接打手機
      嗎？還是用通訊軟體？）通訊軟體。」、「（問：你那天
      約了之後，是約他們在哪裡見面？）黃昏市場。」、「（
      問：直接約在黃昏市場？）一開始在經國路那邊。」、「
      （問：所以是先約去舊經國路那一邊？）對。」、「（問
      ：然後你們再三個人一起出發過來到黃昏市場？）是。」
      、「（問：那天晚上你開的車是哪一部？）1252-EA。」
      、「（問：你當時是駕駛？）我駕駛。」、「（問：黃浚
      瑋坐在哪裡？）後面吧。」、「（問：抵達黃昏市場這邊
      ，你們下車以後你手上有沒有拿什麼物品？）我手上拿木
      棒。」、「（問：為什麼你手上你有拿木棒下車？）因為
      我停車之後我看到鄧家欣在我旁邊。」、「（問：所以你
      當天去現場就是要去打鄧家欣？）就是跟他有一些衝突。
      」、「（問：跟他有一些衝突是女友的事情嗎？）對。」
      、「（問：所以你過去那裡就是準備要打鄧家欣他們？）
      我就只有跟鄧家欣起衝突而已。」、「（問：你下車之後
      ，你是直接跑去打鄧家欣？）我沒有打到他，他就跑掉了
      。」、「（問：在現場你有看到有人拿棍棒砸車輛嗎？）
      有。」、「我是拿木棍。」、「（問：你車上總共有帶哪
      些兇器？）一支木棍，兩支角鐵。」、「（問：你車上放
      那麼多東西，這些凶器目的是要做什麼？防身還是要打架
      用的？）防身的。」、「（問：防身拿一支棒球棒就好了
      ，為何還拿角鐵？）未答。」、「（問：那些兇器都是你
      的？）是。」等語（見本院卷三第148至154、158、160至
      164頁）。
　　③被告黃浚瑋在本院交互詰問時證述：「（問：在事發當天
      ，在苗栗市黃昏市場之前你最早是跟誰接觸？為什麼會去
      黃昏市場？）在黃昏市場之前我最早是跟陳威瑀接觸。」
      、「（問：你是在哪邊跟陳威瑀碰面？陳威瑀怎麼通知你
      的？）我有點忘記了，就是電話通知的，好像在公館吧，
      至於具體位置我有點忘記了，因為時間過的有點久。」、
      「（問：所以當天是陳威瑀去載你的？）對。」、「（問
      ：你們到黃昏市場之後為什麼會下車？）因為看到同行的
      人都有下車，我們也跟著下車。」、「（問：一開始陳威
      瑀是怎麼跟你說要去找人的？）打電話。」、「（問：所
      以你直接上了陳威瑀的車之後，你就直接一直開到後來打
      人的現場？）對，沒錯。」、「（問：那這樣你怎麼會有
      棍子？）他車上有，我看到那麼多人下車，然後我也拿著
      下車。」、「（問：就是他說可以陪他出去一下，然後車
      上就有棍子？）對。」、「（問：然後你就大概知道就是
      要拿棍子下車了？）對，因為很多人都先拿棍子下車，我
      就跟著拿著下車。」、「（問：你說的很多人是別台車嗎
      ？還是你們這一台？）對，別台車。」、「（問：別人的
      車也是這樣子下去？）對。」、「（問：然後陳威瑀也下
      車了，所以你就跟著下 去了？）嗯。」等語（見本院卷
      三第325至326、340至342頁）。
　　④被告陳威瑀所駕駛之車牌號碼0000-00號自用小客車，係登
      記在張鈺崴名下，於108年11月14日23時43分53秒，前往
      案發現場；於同日23時45分54秒離開現場等情，有監視器
      錄影畫面截圖、車輛詳細資料報表1紙在卷足稽（見第146
      2號他卷一，第59至60頁、第104頁反面）。至被告陳威瑀
      雖供稱被告吳佳朋亦在其車內云云乙節，然被告吳佳朋本
      身亦有自行駕駛其所有車牌號碼000-0000號自用小客車前
      來會合，並跟車前往案發地點，已據被告吳佳朋供述甚明
      （見109年度偵字第6528號偵卷參【下稱第6528號偵卷三
      】第397至401頁），且同案被告黃浚瑋亦從未供稱被告吳
      佳朋有與其同坐，故被告陳威瑀向本院供稱被告吳佳朋搭
      其所駕駛之自用小客車，應係時間已久記憶不清所致，與
      事實不符。
　　⑤從上開證人之證述、被告陳威瑀之供述及錄影畫面截圖顯
      示，被告陳威瑀於案發當時，確實有在案發現場參與本案
      之犯罪之行為，並無疑義。　
 （2）被告黃浚瑋部分
 　 ①證人鄧家欣到院證述：「（問：播放行車紀錄器畫面，如
      果你有看到哪一個人是你認的出來的，就請你說暫停，我
      們就看那個畫面。現在正對的戴眼鏡的這個人是誰，你認
      的出來嗎？）認的出來，是黃浚瑋。」、「（問：播放行
      車紀錄器畫面，這一位截圖畫面L 就是你剛剛說的是黃浚
      瑋，拿著棍子的這一位？）是。」、「（問：播放行車紀
      錄器畫面，時間23時44分10秒處有嗎？）你還沒播完。」
      、「（問：播放行車紀錄器畫面，播放的過程中黃浚瑋並
      沒有說要砸車這件事情？）對，有說追，他說要追。」、
      「（問：他只有說追而已？）對。」、「（問：確定哪個
      是他說的？）最後講話的。」、「（問：播放行車紀錄器
      畫面，時間23時44分51秒處，有確定是黃浚瑋的聲音嗎？
      ）確實。」、「（問：我要問的問題是說因為證人的證詞
      是說黃浚瑋有叫同夥砸車，整個錄影的內容裡面並沒有砸
      車這件事情，是否真實？）是。」、「（問：提示109 偵
      6528卷一第269 頁，並告以要旨，當時警方有提示照片，
      相片中何人在場毆打你？持何器具在旁助勢跟毀損車輛之
      人？我只針對吳國豪的部分，你是說編號6 是吳國豪、編
      號11是黃浚瑋，拿鋁棒毆打陳汶里跟毀損陳聖偉的車輛，
      所以當天這個部分你是怎麼去確認說他們拿鋁棒毆打你車
      輛跟毆打陳汶里的部分？）看到影片。」、「（問：是先
      看到影片才確認的？）對。」、「（問：本件十位被告你
      在案發前認識哪些人？在座的還有沒來的吳國豪、賴光辰
      、楊思辰、徐正庭，你案發前究竟認識哪幾個？看到人就
      認的出來或看到身形就知道是他的，有幾個是你認識的？
      ）陳威瑀、高瑋傑、吳國豪、黃浚瑋。」、「（問：這四
      個是你之前就認識的？）對。」、「（問：認識陳威瑀多
      久？）十幾年。」、「（問：吳國豪呢？）這五年吧。」
      、「（問：就是以案發前來講大概有五年？）對。」、「
      （問：高瑋傑呢？）十幾年。」、「（問：黃浚瑋？）也
      十幾年。」等語明確（見本院卷三第34、35、49至50、53
      、59至60頁）。從證人鄧家欣上開證詞可知，其認識被告
      黃浚瑋十幾年，對黃浚瑋之身形、容貌及聲音應相當熟悉
      ，其既能從行車紀錄器畫面行車紀錄器畫面，認出代號L
      之人就是被告黃浚瑋，及被告黃浚瑋說話聲音，並無不合
      理之處，被告黃浚瑋在錄影畫面中不僅有持兇器，且吆喝
      在場同夥要追，足以證明被告黃浚瑋與其他共犯，有犯意
      之聯絡甚明。
　  ②證人陳汶里到院證述：「（問：播放行車紀錄器畫面，時
      間23時43分59秒處，現在正面的這一位是誰，你看的出來
      是誰嗎？這個「L」？）黃浚瑋。」、「（問：你在警詢
      時有指稱被告黃浚瑋有拿著鋁棒砸車，那你剛剛看了影片
      一輪，請問在影片中你有辦法指認黃浚瑋有砸車嗎？）沒
      有。」、「（問：也就是說在影片中並沒有看到黃浚偉砸
      車的行為？）看不清楚。」、「（問：播放行車紀錄器畫
      面，時間23時43分50秒-23 時44分34秒處，這段影片中間
      你有看到黃浚瑋有砸車嗎？）沒有。」等語（見本院卷三
      第69至70、76頁）。從證人陳汶里證述內容可以確認，代
      號L之被告黃浚瑋有持兇器下車，至於是否有作砸車動作
      ，因看不清楚關係，證人陳汶里已無從確認。
　  ③證人陳聖偉到院證述：「（問：播放行車紀錄器畫面，時
      間為23時43分59秒處，這一位是誰呢？這個L ，就是正中
      間站的這一位L 」？）黃浚瑋。」等語明確（見本院卷三
      第86頁）。
　  ④證人陳威瑀在本院交互詰問時證述：「（問：你那一天鄧
      家欣約你見面之後，你是約了誰要過去？）高瑋傑跟吳佳
      朋、黃浚瑋。」、「（問：你那天約了之後，是約他們在
      哪裡見面？）黃昏市場。」、「（問：直接約在黃昏市場
      ？）一開始在經國路那邊。」、「（問：所以是先約去舊
      經國路那一邊？）對。」、「（問：然後你們再三個人一
      起出發過來到黃昏市場？）是。」、「（問：那天晚上你
      開的車是哪一部？）1252-EA。」、「（問：車上有哪些
      人？）吳佳朋跟黃浚瑋。」、「（問：你當時是駕駛？）
      我駕駛。」、「（問：副駕駛坐的是誰？）吳佳朋吧，我
      忘記了。」、「（問：黃浚瑋坐在哪裡？）後面吧。」、
      「（問：就是一台車三個人？）是。」、「（問：你車上
      總共有帶哪些兇器？）一支木棍，兩支角鐵。」、「（問
      ：黃浚瑋你認識吧？）黃浚瑋認識。」、「（問：提示勘
      驗筆錄第9頁，他是否就是上次看的L？）是。」等語（見
      本院卷三第153至154、158、160、163、166頁）。
　  ⑤證人吳佳朋於偵查時證述：我在舊經國路有看到陳威瑀，
      在黃昏市場有看到黃浚瑋，在黃昏市場我記得我有看到黃
      浚瑋，他手上有拿武器，印象中他是在砸車等語（見第65
      28號偵卷三第401頁）。復到院證述：「（問：你之前有
      跟檢察官說你記得有看到黃浚瑋，印象中他是在砸車，你
      剛剛有看到嗎？）我有看到黃浚瑋，就是正中間這一個（
      被害人行車紀錄器時間23：44：00）。」等語（見本院卷
      三第355頁）。
　  ⑥被告黃浚瑋在本院交互詰問時證述：「（問：播放被害人
      行車紀錄器，時間12：43：39，並告以要旨，這個部分你
      沒看過嗎？）這有看過。」、「（問:你有在這個影像裡
      面？）對。」、「（問：你拿了一根棒子在車前面？）是
      。」、「（問：那這樣你怎麼會有棍子？）他車上有，我
      看到那麼多人下車，然後我也拿著下車。」、「（問：就
      是他說可以陪他出去一下，然後車上就有棍子？）對。」
      、「（問：然後你就大概知道就是要拿棍子下車了？）對
      ，因為很多人都先拿棍子下車，我就跟著拿著下車。」、
      「（問：勘驗筆錄上的L 是不是你？提示被害人行車紀錄
      器勘驗筆錄，並告以要旨）是。」等語（見本院卷三第32
      8、341至342、345頁）。
　  ⑦從上開證人之證述及被告黃浚瑋之供述，足見被告黃浚瑋
      於案發當時，確實有在案發現場參與本案之犯罪行為，並
      無疑義。
 （3）被告吳佳朋部分
 　 ①被告吳佳朋於警詢時供稱：是陳威瑀叫我開車到舊經國路
      集結，之後我就駕駛我所有之ASN-5010號自小客車到黃昏
      市場，我載3名男子，那3名男子我不認識。在舊經國路上
      ，我有看到陳俞硯的車子及黃浚瑋、陳威瑀。前往聚眾鬥
      毆器械，我的是我自己準備的角鐵，是放在車上的，我下
      車時就拿下車，我看見一群人往停車場跑，我就追上去。
      我們打完就離開，我開往玉清宮方向行駛，兇器我都放在
      車上，現場我指認出有黃浚瑋、陳威瑀、賴光辰，我看到
      的都拿角鐵，我不知道是何人準備的，我是拿我自己的等
      語（見第4852號偵卷一第94至95頁）。
　  ②被告吳佳朋於偵查中供稱：「（問：108年11月14日，你為
      何駕駛ASN-5010號自小客車載人到中正路黃昏市場？）我
      朋友陳威瑀說他跟人吵架，可能會打起來，要我去幫忙。
      我們先在舊經國路集結。我就開車過去舊經國路，現場很
      多人，我幾乎都不認識。」、「（問:你在經國路現場有
      無看到陳俞硯、黃浚瑋？）我看到一台白色的車，我原本
      以為是陳俞硯的車，但現在想起來應該是賴光辰的車。我
      在現場有看到陳威瑀跟黃浚瑋。」、「（問：你手上拿的
      角鐵來源？）我車上有放。」、「（問：何人叫你把車開
      到黃昏市場？）細節我忘了，我是跟別人的車。」、「（
      問：你車上載幾人？）應該是載2或3人，我不認識他們。
      」、「（問：你到黃昏市場後有無下車？）有，我拿角鐵
      下車後，看到有人往停車場裡跑，我也跟著追進去，我有
      追到一個人，我不知道他的名字，我有打對方的腳。」、
      「我只有打那個人的腳一下，我就回去車上，並開車離開
      。」等語（見第6528號偵卷三第399、401頁）。　
　　③被告吳佳朋在本院交互詰問時證稱：「（問：你在剛剛勘
      驗錄影帶裡面的案發現場，當天你有到現場嗎？）有。」
      、「（問：你之前在偵查中有說有在舊經國路那邊有看到
      陳威瑀跟黃浚瑋？）對。」、「（問：然後到了這個地點
      之後，你們就直接去黃昏市場了嗎？）好像在那邊待了一
      下子。」、「（問：那是為什麼會出發去黃昏市場？）我
      不知道，忘記了，不記得了。」、「（問：一開始你們要
      出發的時候就知道要去黃昏市場了嗎？）沒有。」、「（
      問：那是怎麼樣知道要去黃昏市場的？）好像是有人說要
      上車，然後我們就跟著過去了。」、「（問：你們這樣子
      一路開過去，你們是直接就前往黃昏市場嗎？）對。」、
      「（問：就是直直開過去了，沒有再繞去別的地方了？）
      應該是沒有，印象中是沒有。」等語（見本院卷三第349
      至350、352至353頁）。
　　④被告吳佳朋於本院準備程序時供承：「（問：對於檢察官
      起訴之犯罪事實有何意見？提示並告要旨）我沒有打那個
      人，我當時下車我是直接往旁邊的嘟嘟房停車場進去，我
      承認我有打人，但是我也只有打他的腳一下而已，我就上
      車了。我沒有打陳汶里，陳汶里我認得，但是我打的不是
      他。」、「（問：請陳述關於本件之答辯要旨）希望幫我
      調當天的監視器畫面，當時我是在嘟嘟房停車場打那個男
      生，我當時打那個人的時候，是在停車場蔣中正的雕像旁
      邊。」等語（見本院卷一第391頁）。續於本院準備程序
      時供承：「我承認我有打人，可是我沒有打陳汶里，我打
      的人我不認識他，他當時往停車場跑，我就追上去了。我
      沒有砸車。」等語（見本院卷二第102頁）。
　  ⑤被告吳佳朋所駕駛之車牌號碼000-0000號自用小客車，係
      登記在其名下，於108年11月14日23時43分57秒，前往案
      發現場；於同日23時46分44秒離開現場等情，有監視器錄
      影畫面截圖、車輛詳細資料報表1紙在卷足稽（見第1462
      號他卷一，第60頁反面、第105頁）。
　　⑥從上開被告吳佳朋之供述及錄影畫面截圖顯示，被告吳佳
      朋於案發當時，確實有在案發現場參與本案之行為，並無
      疑義。　
 （4）被告陳韋智部分
　　①證人陳汶里於偵查中證述：108年11月14日晚上11時，那天
      是鄧家欣跟陳威瑀因為前女友的事情要談，我認識雙方，
      我跟陳聖偉想去勸和，怕兩邊衝突，鄧家欣先到停車場，
      我跟陳聖偉才過去找他講。突然約20台汽車從全家便利商
      店那邊過來，第一台車的人一下車就打我，後面的狀況我
      就不知道了，第一輛車的人手上有棒球棍、角鐵及刀子，
      我是被持角鐵及棒球棍的人毆打，他們要毆打我的頭，我
      以雙手抱頭保護自己，所以我的手及身體都受有傷害，當
      時應該有7、8人打我，我知道裡面有1人是陳韋智，因為
      他一直拿角鐵打我的頭，還問我是不是陳汶里，且他有拉
      下口罩，所以我對他很有印象，其他人都戴著口罩，我不
      認識。我從行車紀錄器的影像中，我有認出黃浚瑋、吳國
      豪、陳韋智，我是看到黃浚瑋拿東西在砸車，我不知道吳
      國豪在幹嘛，好像在指揮。我有聽到吳國豪說車子砸掉。
      當時圍住我的人我只知道陳韋智。現場有2部影片，一個
      是行車紀錄器的檔案，一個是美容院監視器的檔案，美容
      院的檔案比較清楚。我認為對方想殺人，因為對方都一直
      打我的頭，我倒在地上後仍一直被踹、一直被打等語（見
      第1462號他卷二第120至121頁）。
　　②證人陳汶里到院證述：「（問：在108 年11月14日那天晚
      上11點多的時候，你有到苗栗市○○路000號前面？）有。
      」、「（問：你是跟誰約在那邊？）跟鄧家欣、陳聖偉。
      」、「（問：你們到那邊之後發生什麼事情？）被打。」
      、「（問：你現在還認的出來當時有任何人是有打你的人
      嗎？）陳韋智。」、「（問：你剛剛有提到陳韋智，那陳
      韋智是你本來就認識的人嗎？）不認識。」、「（問：那
      你為什麼會記得是他？）就是聽過。」、「（問：你是用
      什麼方式認出他的？）以前有看過他。」、「（問：以前
      就見過他，雖然沒有說真的變成朋友，但是知道這個人是
      誰？）對。」、「（問：你還記得陳韋智當時做了什麼事
      嗎？）打我。」、「（問：還有做什麼其他的事情嗎？）
      還有踢我。」、「（問：他是打你什麼部位？）頭、整身
      都有。」、「（問：他有用什麼工具嗎？）那應該是角鐵
      吧。」、「（問：就是有用金屬類的棍棒類的東西去打到
      你？）對。」、「（問：他有說什麼話嗎？）有，他有問
      我你是陳汶里嗎。」、「（問：為什麼他要這樣問你？）
      我不知道。」、「（問：還有說什麼話嗎？）沒有。」、
      「（問：你在警察局還有之前在檢察官前面說的話，都是
      照當時你的記憶照實講的嗎？）對。」、「（問：有什麼
      人去逼迫你或者是利誘你去講這些話嗎？）沒有。」、「
      （問：都是照你自己的意思說的？）嗯。」、「（問：你
      現在手上有我們截圖的書面資料嗎？）有。」、「（問：
      播放行車紀錄器畫面，時間23時43分48秒處，剛剛下車從
      副駕駛座下去之後就往你那個方向，手拿著棍棒往前衝的
      那個人是誰？「F 」是誰？）陳韋智。」、「（問：這個
      人就是陳韋智？是從這輛車的副駕駛座下車的，是嗎？）
      對。」、「（問：你有認出今天沒有來或者有來的被告是
      在裡面的嗎？）陳韋智。」、「（問：你說打你的人他在
      打你的時候是有戴口罩，還是沒有戴口罩的？）有戴口罩
      。」、「（問：你怎麼確認打你的人是誰？）陳韋智他有
      脫口罩。」、「（問：我請陳韋智把口罩脫下來，你有辦
      法確認你在現場看到的是他嗎？）就是他。」、「（問：
      他當時的髮型跟現在是一樣的嗎？）不一樣。」等語（見
      本院卷三第64至69、74、77頁）。按證人陳汶里與被告陳
      韋智無任何仇隙，衡情應無誣陷被告陳韋智之可能，證人
      陳汶里能明確指認出被告陳韋智之原因，係遭因其見過被
      告陳韋智，被告陳韋智行兇當時不僅有脫下口罩，且問其
      是否為陳汶里，印象深刻，並有本院勘驗筆錄所附（圖2
      ）、（圖4）、（圖5）、（圖6）等之行車紀錄器截圖在
      卷足憑，足見證人陳汶里指認遭被告陳韋智有持角鐵毆打
      ，應屬有據，證人陳汶里並無故意誣陷被告陳韋智之動機
      及必要。
　 ③告訴人鄧家欣於109年4月7日檢察官偵查中證述：「（問：
      是否能認出有哪些人下車？）當場太暗，我是事後看陳聖
      偉車上的行車紀錄器的影片，有看到黃浚瑋、吳國豪、徐
      正庭、陳韋智」、「我在現場有看到陳韋智。吳國豪跟黃
      浚瑋則是我在影片中看到的」等語（見第1462號他卷一第
      134頁背面）。至告訴人鄧家欣雖到院改證稱：伊當天在
      現場沒有看到陳韋智，在警詢跟偵查中說被告陳韋智有在
      現場，是因為警察有跟我講說有誰在那邊，我看不出被告
      陳韋智云云，然告訴人鄧家欣於檢察官偵查中之證詞，離
      案發時間較近，其既親眼目睹被告陳韋智有在案發現場，
      且其並未改變於警詢時之說法，顯然其於本院審理時翻異
      前詞，應係迴護被告陳韋智之詞，不足採信；且與親眼目
      睹遭被告陳韋智持角鐵毆打之告訴人陳汶里證詞不符，是
      應以告訴人鄧家欣於偵查中之證述為可採。
　  ④從上開告訴人陳汶里之證述，及告訴人鄧家欣於偵查中之
      證述，被告陳韋智於案發當時，確實有在案發現場毆打告
      訴人陳汶里，應可認定。
 （5）被告詹鎮遠部分
　　①被告黃浚瑋在本院交互詰問時證述：「（問：你們到黃昏
      市場之後為什麼會下車？）因為看到同行的人都有下車，
      我們也跟著下車。」、「（問：所以你就跟著下車了？）
      對，沒錯。」、「（問：我今天只針對詹鎮遠的部分去問
      你，過程中你有看到詹鎮遠嗎？）有看到。」、「（問：
      他有拿什麼東西嗎？）我沒有看到他有拿東西跟做其他的
      動作，就只有看到這個人而已。」、「（問：所以你當下
      你看到詹鎮遠的情狀，就你目前的記憶你現在能夠描述出
      來當下在黃昏市場的現場他有做什麼行為？）因為在當下
      的時候人很多，但是詹鎮遠這個人是我學弟，所以一定是
      有印象，就看到一眼就可以認出來，可是他沒有做什麼動
      作，就只是剛好就看到這樣子。」、「（問：所以當天在
      黃昏市場的現場的時候你有看到詹鎮遠，詹鎮遠手上有沒
      有拿武器？）沒有。」、「（問：你之前有提到說你有在
      現場看到吳國豪、高瑋傑、陳威瑀、詹鎮遠？）是。」、
      「（問：那詹鎮遠呢？）詹鎮遠也是，現場有掃到。」、
      「（問：就是在打人的現場？）對。」等語（見本院卷三
      第326至327、332、336頁）。
　　②被告詹鎮遠於偵查中供稱：「（問：108年11月14日有無到
      苗栗市黃昏市場前停車場圍毆鄧家欣等人？）有。我忘記
      當時我坐誰的車過去，也忘記是誰說要去的。到現場後我
      有下車看，看到有人打架。」、「（問：為何現場其他人
      指認你有動手毆打鄧家欣等人？）我沒動手。」、「（問
      ：你幹嘛去？）我就過去看，全部的人都過去打1個人。
      」等語（見第6528號偵卷三第305至306頁）。
　　③被告詹鎮遠於本院準備程序時供承：當時有在畫面裡面，
      我是坐在灰色的車子裡面，駕駛是誰我忘記了。當時我坐
      在副駕駛座，畫面中腳一拐一拐的是我等語（見本院卷二
      第104頁）。於本院審理時供承：「（問：你有打被害人
      ？）沒有打到，就是要踹的時候被打到，然後我就回車上
      了。」、「（問：就是你原本要踹被害人的時候就被打到
      ，然後你就跛著腳就回車上？）對。」、「（問：你要踹
      哪一位？）我也不知道他哪一位。」、「（問：你下車時
      有拿武器嗎？）沒有。」、「（問：你搭的車牌號碼還記
      得嗎？3707-MU？）是。」、「（問：吳國豪駕駛的？）
      對。」、「（問：車上只有你們兩位嗎？）時間太久了，
      我忘記了。」、「（問：你到黃昏市場之前在哪裡集合？
      ）模型飛機場那裡。」、「（問：你為何會到飛機場那邊
      去集合？誰通知你去的？）就跟吳國豪一起的。」、「（
      問：你知道去那邊要做什麼嗎？）也沒有說要做什麼，就
      是去那邊集合。」等語（見本院卷四第49至50頁）。
　　④同案被告吳國豪於警詢時供證：3707-MU號自小客車車主是
      邱政諺，是我本人在使用，因為我沒有辦法貸款，所以才
      會用邱政諺的名字購買車輛；於108年11月14日23時43分4
      9秒，3707-MU號自小客車是我駕駛的等語（見第4852號偵
      卷一第179、181頁）。於偵查中證述：當天我是開車號00
      00-00汽車要去模型飛機場，指認犯罪嫌疑人一覽表編號3
      2是詹鎮遠，當天是坐我的車過去，我們都有下車看等語
      （見第4852號偵卷一第292頁）。而被告吳國豪所駕駛之
      車號0000-00號自用小客車，係登記在邱政諺名下，有車
      輛詳細資料報表1紙在卷足憑（見第1462號他卷一第103頁
      反面）。該車有於108年11月14日23時43分49秒許，從苗
      栗市中正路393巷右轉中正路往北方向逃竄，有監視器錄
      影畫面截圖在卷足憑（見第1462號他卷一第58頁）。
    ⑤至同案被告吳國豪先向本院表示：「車子是我開的，我下
      車走過去看，看完之後就走回來，然後就走了，我的車是
      停在白色車子旁邊那台，我的車子是灰色的，車牌號碼00
      00，英文我忘記了，剛剛的畫面中，我沒有拿兇器。我是
      從駕駛座下來，我是第二部到的」等語。後改供稱：「開
      車的不是我，我是被載的，我坐在副駕駛座，畫面看起來
      我的腳一拐一拐的，但是我是跑過去腳扭到，畫面中我是
      蹲在車子旁邊，後來才進去副駕駛座」云云（見本院卷二
      第103至104頁），不僅前後矛盾，且與本院勘驗告訴人陳
      聖偉之行車紀錄器錄影畫面，及被告詹鎮遠之辯護人提出
      之錄影畫面截圖（見本院卷一第183至203頁）不符，況被
      告吳國豪從未主張其腳當時有受傷，顯然該畫面中腳一拐
      一拐走回原搭乘之自用小客車之人，應是被告詹鎮遠，而
      非被告吳國豪。
　　⑥從被告詹鎮遠上開供述及行車紀錄器錄影畫面可知，被告
      詹鎮遠有搭乘被告吳國豪所駕駛之自用小客車，前往案發
      現場，與同車之人一起下車去用腳踹被害人，且從行車紀
      錄器錄影畫面，被告詹鎮遠下車立刻衝到現場位置，與告
      訴人陳汶里被打倒在地之位置相吻合，有本院勘驗筆錄及
      行車紀錄器錄影截圖在卷足憑（見本院卷二第236頁圖24
      代號O、本院卷三第27頁），顯然被告詹鎮遠腳踢之被害
      人應是告訴人陳汶里無誤，被告詹鎮遠旋因被同夥用兇器
      打到腳，始不得已先一拐一拐走回原搭乘之自用小客車，
      應可認定。
 （6）被告楊思辰部分
　　①被告楊思辰於警詢時供承：前往苗栗市黃昏市場是誰駕駛
      的我不清楚，我知道是白色的車子，我拿的木棍是在車上
      的，我一下車就持木棍毀損路邊的車子，我不清楚是誰的
      車子，我只認識指認犯罪嫌疑人紀錄表編號28是陳威瑀，
      警方提示被害人行車紀錄器拍攝畫面圖1至圖10並撥放影
      片，圖3黃色箭頭處之男子是我本人，我沒有打人，我有
      持木棍毀損車輛等語（見第6528號偵卷二第227至231頁）
      。
　　②被告楊思辰於偵查中供承：當天我有到黃昏市場，一開始
      是走在中正路黃昏市場附近時，我朋友陳威瑀搭車經過，
      對我說他有事情，需要我過去衝個人數，他沒有叫我帶東
      西或武器，他叫我上另一台車，車上連我共4人，沒有我
      認識的人，車子開到黃昏市場對面的停車場後就停下，同
      車的人都下車，且手上都拿了車內的棍棒，我就跟著拿起
      棍棒下車，下車後，我看到很多人去打現場的一個人，我
      就去阻止打人的人，因為太多人打了，我有砸車，我知道
      我有砸路邊的白色車輛。後來聽到警察的聲音，我就上車
      ，因為我的車原本就停在中正路上，對方載我到中正路前
      面一點點，我就回家了。（見第6528號偵卷三第381至382
      頁）。
    ③被告楊思辰於本院準備程序中供承：我有在場，我沒有打
      人，我有戴帽子，行車紀錄器23時43分55秒，在畫面左邊
      拿棍子敲擊車子擋風玻璃的那個人是我，我拿的是鋁棒，
      鋁棒不是我的，鋁棒是車上看到的，我就直接拿下來等語
      （見本院卷二第83頁）。
　　④被告楊思辰於本院審理時供稱：「（問：對於起訴書所載
      犯罪事實有何意見？）我沒有打人，我承認毀損。」、「
      （問：你是砸車子？）對。」、「（問：你當天是在哪裡
      集合？）我沒有集合。」、「（問：你直接到黃昏市場？
      ）沒有，我原本在全家。」、「（問：那你怎麼知道要去
      黃昏市場？）我看到很多車子我就過去了。」、「（問：
      那車子你認識嗎？）有認識陳威瑀。」、「（問：事先沒
      有接到通知說要集合嗎？）沒有。」、「（問：你就看到
      陳威瑀開著車，所以你就跟著他到黃昏市場？）對。」、
      「（問：你到黃昏市場之後你是拿什麼武器下車？）鋁棒
      。」、「（問：球棒嗎？）對。」、「（問：提示109年
      度偵字第6528號卷二第249頁楊思辰警詢筆錄，並告以要
      旨，黃色框框裡面的這一位是不是你？）不是。」、「（
      問：提示109年度偵字第6528號卷二第229頁楊思辰警詢筆
      錄，並告以要旨，警方提示被害人行車紀錄器翻拍畫面並
      播放影片，你後來回答說圖3 黃色的人不是你，就剛剛提
      示249頁的，你是在剛剛那個圖的左側那一位？）我沒有
      看到我。」、「（問：提示109 年度偵字第6528號卷二第
      249頁楊思辰警詢筆錄，並告以要旨，你是黃色箭頭這一
      位？）對。」、「（問：所以你下車之後是砸車子？）對
      。」等語（見本院卷四第50至52頁）。
　　⑤被告楊思辰坦承109 年度偵字第6528號卷二第249頁，黃色
      箭頭指向拉下口罩之人係其本人，而該黃色箭頭所指之人
      ，與本院勘驗行車紀錄器顯示2019年11月14日23時43分54
      秒，錄影畫面截圖（圖16）箭頭所指「K」之人，完全吻
      合（見本院卷二第232頁）。而「K」即被告楊思辰先敲打
      甲車（即告訴人陳聖偉之車牌號碼000-0000號自用小客車
      ）前擋風玻璃（圖16），之後再朝A（即告訴人陳汶里）
      所在位置揮動棍棒數次（圖17），顯然被告楊思辰持棒毆
      打之對象正是告訴人陳汶里無誤。
　　⑥從被告楊思辰上開供述及行車紀錄器錄影畫面，足證被告
      楊思辰確實有持鋁棒出現在案發現場先砸車，再揮棒攻擊
      告訴人陳汶里無誤。　
（四）被告陳威瑀、黃浚瑋、吳佳朋、陳韋智、詹鎮遠、楊思辰
　　　均有重傷害未遂、毀損之認識：
 （1）按認識為犯意之基礎，無認識即無犯意可言，此所以刑法
      第13條規定，行為人對於構成犯罪之事實，明知並有意使
      其發生者為故意（第1項，又稱直接或確定故意）；行為
      人對於犯罪之事實，預見其發生，而其發生並不違背其本
      意者，以故意論（第2項，又稱間接或不確定故意）。故
      不論行為人為「明知」或「預見」，皆為故意犯主觀上之
      認識，所異者僅係前者須對構成要件結果實現可能性有「
      相當把握」之預測；而後者則對構成要件結果出現之估算
      ，祇要有一般普遍之「可能性」為已足，其涵攝範圍較前
      者為廣，認識之程度則較前者薄弱，然究不得謂不確定故
      意之「預見」非故意犯主觀上之認識（最高法院100年度
      台上字第1110號判決要旨參照）；刑法第13條第1項學理
      上謂為意欲主義，同條第2項謂為容認主義，但不論其為
      「明知」或「預見」，皆為故意犯主觀上之認識，只是程
      度強弱有別，行為人有此認識進而有「使其發生」或「任
      其發生」之意，則形成犯意，前者為確定故意、直接故意
      ，後者為不確定故意、間接故意（最高法院90年度台上字
      第7964號判決要旨參照）。
 （2）次按殺人、重傷害與傷害之區別，應以其犯意為斷，被害
      人受傷處是否致命部位，及傷痕多寡、輕重為何，所持兇
      器種類、性質等，雖不能據為絕對之判斷標準，但仍得供
      審判者心證參考之重要資料；行為人於行為當時，主觀上
      犯意為何，除應斟酌衝突起因、行兇動機及與被害人之關
      係外，就行為人使用兇器種類、攻擊部位、行為時之態度
      、表示，行為時所受刺激、下手力量輕重，被害人受傷情
      形及行為人事後態度等各項因素綜合予以研析判斷（最高
      法院103年度台上字第1730號判決參照）；使人受重傷未
      遂與普通傷害之區別，應以行為人於加害時有無使人受重
      傷之故意為斷（最高法院77年度台上字第4246號判決要旨
      參照）。以棍棒、角鐵毆打人之頭部，極有可能造成被害
      人腦部出血導致昏迷或癱瘓，造成重傷害之結果，為其所
      能預見，仍糾眾下車持兇器各自隨意找尋攻擊對象施暴，
      自不能諉為不知嚴重性，且應對其他同夥共犯所造成之事
      實，共負其責。而從告訴人陳汶里受有左側外傷性硬膜外
      血腫、腦挫傷腦內血腫、顱骨骨折、頭部、四肢、軀幹多
      處瘀傷挫傷、左側第二掌骨骨折等傷勢觀之，受傷甚為嚴
      重，於108年11月15日，進行左側開顱手術移除硬膜下血
      腫，併腦壓監測器植入手術，自108年11月15日起至同年
      月25日止，住院共11天，出院時仍存右側視力模糊，外傷
      後失語症，右側耳鳴，右下肢麻木症狀，需行復健治療及
      門診追蹤3到6個月，有前述大千綜合醫院乙種診斷證明書
      1紙在卷足憑（見同上第1462號他卷一第91頁），若未及
      時施以開顱手術救治，告訴人陳汶里恐現已全身癱瘓，終
      身殘疾。另告訴人陳聖偉向本院證述：我們本來在那裡聊
      天，他們下車就開始打了，我都被打頭，我手護著頭，所
      以我的手才會斷，那一天我手沒有護著頭，我頭就破了等
      語（見本院卷三第82至84頁）；參以陳聖偉受有左側第五
      掌骨閉鎖性骨折、左側踝部挫傷、肢體多處開放性傷口等
      傷勢，有前述大千綜合醫院乙種診斷證明書1紙在卷足憑
      （見同上第1462號他卷一第96頁），其左側第五掌骨竟被
      兇器打到閉鎖性骨折程度，顯然施暴之人用力之猛，倘告
      訴人陳聖偉於遭攻擊當下未用手護住頭部，其頭部亦會受
      到重創，導致可能癱瘓之下場。至告訴人鄧家欣於偵查中
      證稱：我被人持角鐵打我的手跟腳，我一看到對方，就往
      停車場跑，我要提出毀損及殺人未遂告訴，我認為對方想
      殺人，因為對方一直追著我，追到我後就一直角鐵及棍棒
      毆打我，直到有人喊說要撤，他們才離開等語（見同上第
      1462號他卷一第134頁背面、第135頁），雖告訴人鄧家欣
      傷勢較輕，然以其係本案被告陳威瑀欲尋釁之主要對象，
      若非其先一步跑離現場得宜，恐亦難以倖免。故被告陳威
      瑀等人下手之重及兇殘，顯然均有使人受重傷害之不確定
      故意甚明。
 （3）共同正犯
　　⒈共同正犯之成立，祇須具有犯意之聯絡，行為之分擔，既
      不問犯罪動機起於何人，亦不必每一階段犯行，均經參與
      ；又共同正犯之意思聯絡，不限於事前有所協議，其於行
      為當時，基於相互之認識，以共同犯罪之意思參與者，亦
      無礙於共同正犯之成立，且其表示之方法，亦不以明示通
      謀為必要，即相互間有默示之合致，亦無不可；共同正犯
      之意思聯絡，原不以數人間直接發生者為限，即有間接之
      聯絡者，亦包括在內；再共同實行犯罪行為之人，在合同
      意思範圍以內，各自分擔犯罪行為之一部，相互利用他人
      之行為，以達其犯罪之目的者，即應對於全部所發生之結
      果，共同負責；即共同正犯間，非僅就其自己實行之行為
      負其責任，並在犯意聯絡之範圍內，對於他共同正犯所實
      行之行為，亦應共同負責；又共同正犯應就全部犯罪結果
      共負責任，故正犯中之一人，其犯罪已達於既遂程度者，
      其他正犯亦應以既遂論科（最高法院73年度台上字第1886
      號、77年度台上字第2135號判例意旨參照）。
　　⒉復按共同實行犯罪行為之人，在共同意思範圍以內，各自
      分擔犯罪行為之一部，彼此協力、相互補充以達其犯罪之
      目的者，即應對於全部所發生之結果，共同負責。故共同
      正犯在客觀上透過分工參與實現犯罪結果之部分或階段行
      為，以共同支配犯罪「是否」或「如何」實現之目的，並
      因其主觀上具有支配如何實現之犯罪意思而受歸責，固不
      以實際參與犯罪構成要件行為或參與每一階段之犯罪行為
      為必要。僅參與事前之計劃、謀議而未實際參與犯罪（計
      劃主持人、組織者），或僅參與犯罪構成要件以外之行為
      （把風、接應），倘足以左右其他行為人是否或如何犯罪
      ，而對於犯罪之實現具有功能上不可或缺之重要性者，與
      其他參與實行犯罪構成要件行為之人，同具有功能性的犯
      罪支配地位，而為共同正犯（最高法院103年度台上字第2
      258號刑事判決意旨可資參照）。又複數行為人以共同正
      犯型態實施特定犯罪時，除自己行為外，亦同時利用他人
      之行為，以遂行自己之犯罪，從而共同正犯行為階段如已
      推進至「著手實施犯行之後」，脫離者為解消共同正犯關
      係，不僅須停止放棄自己之行為，向未脫離者表明脫離意
      思，使其瞭解認知該情外，更由於脫離前以共同正犯型態
      所實施之行為，係立於未脫離者得延續利用之以遂行自己
      犯罪之關係，存在著未脫離者得基於先前行為，以延續遂
      行自己犯罪之危險性，脫離者自須排除該危險，或阻止未
      脫離者利用該危險以續行犯罪行為時，始得解消共同正犯
      關係，不負共同正犯責任。易言之，複數行為人遂行犯罪
      時，較諸於單獨犯型態，由於複數行為人相互協力，心理
      上較容易受到鼓舞，在物理上實行行為亦更易於強化堅實
      ，對於結果之發生具有較高危險性，脫離者個人如僅單獨
      表示撤回加功或參與，一般多認為難以除去該危險性，準
      此，立於共同正犯關係之行為，複數行為人間之各別行為
      既然具有相互補充、利用關係，於脫離之後仍殘存有物理
      因果關係時固毋待贅言，甚於殘存心理因果關係時，單憑
      脫離共同正犯關係之表示，應尚難足以迴避共同正犯責任
      ，基於因果關係遮斷觀點，脫離者除須表明脫離共同正犯
      關係之意思，並使未脫離者認知明瞭該情外，更須除去自
      己先前所為對於犯罪實現之影響力，切斷自己先前所創造
      之因果關係（即須消滅犯行危險性，解消脫離者先前所創
      造出朝向犯罪實現之危險性或物理、心理因果關係效果，
      如進行充分說服，於心理面向上，解消未脫離共犯之攻擊
      意思，或撤去犯罪工具等，除去物理的因果性等），以解
      消共同正犯關係本身，始毋庸就犯罪最終結果（既遂）負
      責，否則先前所形成之共同正犯關係，並不會因脫離者單
      純脫離本身，即當然解消無存，應認未脫離者後續之犯罪
      行為仍係基於當初之共同犯意而為之，脫離者仍應就未脫
      離者後續所實施之犯罪終局結果負共同正犯責任（最高法
      院106年度台上字第3352號判決意旨亦可資參照）。又刑
      法上之加重結果犯，係以行為人對於加重結果之發生客觀
      上有預見之可能，能預見而不預見者為要件。刑法第277
      條第2項後段之傷害致重傷罪，係對於犯普通傷害罪致發
      生重傷害結果所規定之加重結果犯，依同法第17條規定，
      以行為人能預見其重傷害結果之發生而不預見為要件，此
      所謂能預見，係指客觀情形而言，與加害人本身主觀上有
      無預見之情形不同。倘加害人主觀上已有預見，而結果之
      發生又不違背其本意時，則屬刑法第13條第2項所規定間
      接故意之範疇，無復論以加重結果犯之餘地（最高法院10
      0年度台上字第1319號判決意旨可資參照）。
　　⒊本案依行車紀錄器及附近商家監視器錄影畫面顯示，在案
      發現場持角鐵、棍棒等兇器之眾人，除攻擊告訴人陳汶里
      、陳聖偉及鄧家欣外，尚用以擊毀告訴人鄧家欣及陳聖偉
      之自用小客車，顯然被告陳威瑀等人所持用之角鐵、棍棒
      質地相當堅硬無誤。被告陳威瑀、黃浚瑋、吳佳朋、陳韋
      智、詹鎮遠、楊思辰等6人，案發當時均已是成年人，有
      其年籍資料在卷可查，而被告陳威瑀等人6人，均有接受
      過教育，已據渠等向本院自述在卷（見本院卷四第56頁）
      ，均具有一般智識之正常成年人，並非愚昧無知之人。而
      人之頭部屬人體要害，如以上開角鐵、棍棒等兇器猛力攻
      擊人之頭部，極有可能造成人之腦部出血導致昏迷或癱瘓
      ，而造成身體或健康重大不治或難治之傷害，自有所認識
      。詎其6人抵達案發現場，或各持棍棒、角鐵或徒手，與
      其他共犯分頭攻擊毆打告訴人，或砸毀告訴人鄧家欣之自
      用小客車，也不阻止其他共犯攻擊告訴人或砸車，又不將
      受傷嚴重之告訴人陳汶里、陳聖偉送醫急救，隨即駕車或
      搭車一哄而散，顯然渠等藉在場聚眾之人數優勢方式，於
      案發當時已各自分擔對告訴人陳汶里、陳聖偉、鄧家欣重
      傷害及砸車行為之一部，相互利用彼此之行為，共同傷害
      告訴人陳汶里、陳聖偉、鄧家欣及砸車，自應對告訴人陳
      汶里、陳聖偉、鄧家欣重傷害未遂及砸車行為，與其他下
      手實施之共犯，共負其責。即使其主觀上無有意使告訴人
      等發生重傷害之結果，然顯容認告訴人等重傷害之發生，
      而有致告訴人等受重傷害亦不違背渠等6人本意之不確定
      故意，雖其結果未達重傷之程度，亦應共負使人受重傷未
      遂之罪責。
（五）至被告陳威瑀、黃浚瑋、吳佳朋、陳韋智、詹鎮遠、楊思
      辰等6人上開犯行，與修正前刑法第150條第1項妨害秩序
      構成要件不符之理由說明：
　　　按被告陳威瑀、黃浚瑋、吳佳朋、陳韋智、詹鎮遠、楊思
      辰等6人行為後，刑法第150條第1項於109年1月15日修正
      公布，並於109年1月17日生效施行，修正前刑法第150條
      第1項原規定：「公然聚眾，施強暴脅迫者，在場助勢之
      人，處1年以下有期徒刑拘役或300元以下罰金。首謀及下
      手實施強暴脅迫者，處6月以上5年以下有期徒刑」；修正
      後則規定：「在公共場所或公眾得出入之場所聚集3人以
      上，施強暴脅迫者，在場助勢之人，處1年以下有期徒刑
      、拘役或10萬元以下罰金；首謀及下手實施者，處6月以
      上5年以下有期徒刑」。而依舊法時之實務見解，認修正
      前刑法第150條第1項之「公然聚眾」之「聚眾」係指由首
      謀集合不特定之多數人，且有隨時可以增加之狀況者而言
      （最高法院92年度台上字第5192號刑事判決要旨參照）；
      又刑法第150條之妨害秩序罪，須有妨害秩序之故意，始
      與該條罪質相符，如公然聚眾實施強暴脅迫之目的係在另
      犯他罪，除應成立其他相當之罪名外，不能論以妨害秩序
      罪（最高法院77年度台上字第2826號刑事判決要旨參照）
      。查本案被告陳威瑀召集本案其他被告及多名年籍不詳之
      成年人到場，其所聚集的人數既已確定，自非隨時可以增
      加之狀況，且時間甚為短暫。而被告陳威瑀於本案其他被
      告及不詳成年人到場後持棍棒、角鐵等兇器砸毀告訴人鄧
      家欣、陳聖偉之自用小客車，並毆打告訴人鄧家欣、陳汶
      里及陳聖偉等3人，依其情狀，被告陳威瑀聚集上開多數
      人施強暴之目的，顯在毀損自用小客車及毆打告訴人，而
      非單純之妨害秩序，即難認其有妨害秩序之故意。參諸最
      高法院上開判決意旨，自難論以妨害秩序罪。是依據上開
      修正前刑法之實務見解，自不構成修正前刑法第150條第1
      項之罪；縱修正後之刑法第150條第1項將上揭「公然聚眾
      」之構成要件，修正為「在公共場所或公眾得出入之場所
      聚集3人以上」，並在修正理由中表示「倘3人以上...不
      論是對於特定人或不特定人為之...即應該當犯罪成立之
      構成要件」，然此修正放寬刑罰構成要件，顯然對被告陳
      威瑀、黃浚瑋、吳佳朋、陳韋智、詹鎮遠、楊思辰等6人
      不利，尚不得以修正後放寬刑罰要件之解釋，反推認被告
      陳威瑀、黃浚瑋、吳佳朋、陳韋智、詹鎮遠、楊思辰等6
      人構成修正前刑法第150條第1項之罪，惟公訴人就此部分
      並未起訴，本院亦僅當庭告知可能涉犯此罪名，被告陳威
      瑀、黃浚瑋、吳佳朋、陳韋智、詹鎮遠、楊思辰等6人，
      就此部分既不另成立修正前刑法第150條第1項之妨害秩序
      罪名，本院僅需說明不成立之理由即可。
（六）綜上所述，被告陳威瑀、黃浚瑋、吳佳朋、陳韋智、詹鎮
      遠、楊思辰等6人前開所辯，及渠等辯護人之辯護均係事
      後卸責之詞，不足採信。本件事證已臻明確，被告陳威瑀
      、黃浚瑋、吳佳朋、陳韋智、詹鎮遠、楊思辰6人上開犯
      行，均堪認定，應依法論科。　　　
二、論罪科刑
（一）核被告陳威瑀、黃浚瑋、吳佳朋、陳韋智、詹鎮遠、楊思
      辰等6人所為，係犯刑法第278條第3項、第1項之重傷未遂
      及同法第354條之毀損罪。
（二）被告陳威瑀、黃浚瑋、吳佳朋、陳韋智、詹鎮遠、楊思辰
      等6人，與在逃之同案被告吳國豪、賴光辰、陳俞硯及其
      他多名真實姓名年籍不詳之成年人，有犯意聯絡及行為分
      擔，應論以共同正犯。
（三）被告陳威瑀、黃浚瑋、吳佳朋、陳韋智、詹鎮遠、楊思辰
      等6人，以一重傷害未遂行為，同時侵害告訴人鄧家欣、
      陳汶里、陳聖偉之身體健康法益，乃一行為觸犯3個重傷
      未遂罪，屬於同種想像競合犯，應依刑法第55條前段之規
      定，從一犯罪情節最重（告訴人陳汶里部分）之重傷未遂
      罪處斷。
（四）被告陳威瑀、黃浚瑋、吳佳朋、陳韋智、詹鎮遠、楊思辰
      等6人，以一行為同時觸犯重傷未遂、毀損等罪，為異種
      想像競合犯，應依刑法第55條前段之規定，從一重之重傷
      未遂罪處斷。
（五）被告陳威瑀、黃浚瑋、吳佳朋、陳韋智、詹鎮遠、楊思辰
      等6人重傷未遂之行為，屬於未遂犯，均依刑法第25條第2
      項之規定，減輕其刑。　　　
（六）按被告之「累犯事實」，係對被告不利之事項，且基於刑
      法特別預防之刑事政策，此係被告個人加重刑罰之前提事
      實，單純為被告特別惡性之評價，與實體公平正義之維護
      並無直接與密切關聯，尚非法院應依職權調查之範圍，自
      應由檢察官負主張及指出證明方法之實質舉證責任，檢察
      官所提出之相關證據資料，應經嚴格證明程序，即須有證
      據能力並經合法調查，方能採為裁判基礎。如此被告始能
      具體行使其防禦權，俾符合當事人對等及武器平等原則，
      而能落實中立審判之本旨及保障被告受公平審判之權利（
      最高法院刑事大法庭110年度台上大字第5660號裁定意旨
      參照）。查本件起訴書雖記載被告陳韋智、詹鎮遠構成累
      犯之事實，並請求本院依刑法第47條第1項規定加重被告
      之刑，然檢察官未於本件言詞辯論終結前，就此提出相關
      證據資料，復於本院審判程序陳明就被告構成累犯之前科
      ，未請求依刑法第47條第1項加重其刑，揆諸前開裁判意
      旨，本院自無從為補充性調查，即不能遽行論以累犯及加
      重其刑，但本院仍得就被告之前科素行，依刑法第57條第
      5款所定「犯罪行為人之品行」之量刑審酌事項而為上揭
      評價，併予敘明。
（七）爰以行為人責任為基礎，審酌被告陳威瑀僅因與告訴人鄧
      家欣間有女友糾紛，竟即糾眾夥同被告黃浚瑋、吳佳朋、
      陳韋智、詹鎮遠、楊思辰等人，分持棍棒、角鐵及刀械，
      前往案發地點，不分青紅皂白，一下車即亂棒毆打告訴人
      鄧家欣、陳汶里及陳聖偉，使告訴人等受傷，並砸毀告訴
      人鄧家欣之自用小客車，因告訴人陳汶里來不及逃跑，當
      場被眾人亂棒圍毆昏倒，因此受有左側外傷性硬膜外血腫
      、腦挫傷腦內血腫、顱骨骨折、頭部、四肢、軀幹多處瘀
      傷挫傷、左側第二掌骨骨折等傷害；告訴人陳聖偉因以手
      護住頭部逃跑得宜，受有左側第五掌骨閉鎖性骨折、左側
      踝部挫傷、肢體多處開放性傷口等傷害；告訴人鄧家欣亦
      及時逃跑，然仍受有右手手背瘀血血腫之傷害，足見被告
      等人犯罪手段相當兇殘，行為惡劣，犯後迄今未與受傷最
      重之告訴人陳汶里成立民事和解，亦未賠償分文；並分別
      審酌①被告陳威瑀在本案中居於主導地位，犯罪情節最重
      ，目前為止僅與告訴人鄧家欣、陳聖偉成立民事調解，有
      本院111年度司刑移調字第68號、第69號調解書各乙份在
      卷足憑（見本院卷二第283、305頁），及據其向本院自述
      教育程度為高中畢業，目前務農，收入不穩定，與母同住
      （見本院卷四第56、57頁）；②被告黃浚瑋否認有何重傷
      未遂及毀損犯行，難認有何悔意，尚未賠償全部告訴人損
      害，在本案擔任打手角色地位，及據其向本院自述教育程
      度為國中肄業，在農產行上班，月收入新臺幣（下同）3
      萬5千元，與母同住（見本院卷四第56、57頁）；③被告吳
      佳朋全部否認犯行，並無悔意，尚未賠償全部告訴人損害
      ，在本案擔任打手角色之犯罪情節，及據其向本院自述教
      育程度為高中畢業，在家裡看店，沒有領月薪，與父及胞
      弟同住（見本院卷四第56、57頁）；④被告陳韋智全部否
      認犯行，毫無悔意，未賠償全部告訴人損害，在本案中下
      手相當兇殘，犯罪情節比其他打手為重，尚未賠償全部告
      訴人損害，及據其向本院自述教育程度為國中畢業，之前
      曾從事農產行搬運，月收入約4萬元，與母及1子同住（見
      本院卷四第56、57頁）；⑤被告詹鎮遠僅承認有傷害，否
      認有何重傷未遂及毀損，同樣亦難見犯後態度良好，尚未
      賠償全部告訴人損害，在本案擔任打手角色之犯罪情節，
      及據其向本院自述教育程度為國中肄業，曾從事粗工，日
      薪約1,200元，有3歲幼子需其扶養照顧（見本院卷四第56
      、57頁）；⑥被告楊思辰僅坦承毀損，否認有何重傷未遂
      ，尚未賠償全部告訴人損害，在本案擔任打手角色之犯罪
      情節，及據其向本院自述教育程度為高中畢業，目前務農
      ，收入不穩定，與姑姑同住（見本院卷四第56、57頁）等
      一切情狀，並參酌告訴人對本案被告之量刑意見，分別量
      處被告陳威瑀、黃浚瑋、吳佳朋、陳韋智、詹鎮遠、楊思
      辰等6人如主文所示之刑，以資懲儆。
三、末按供犯罪所用之物，屬於犯罪行為人者，得沒收之；又宣
    告前二條之沒收或追徵，有過苛之虞、欠缺刑法上之重要性
    、犯罪所得價值低微，或為維持受宣告人生活條件之必要者
    ，得不宣告或酌減之，刑法第38條第2項、第38條之2第2項
    分別定有明文。經查，被告陳威瑀、黃浚瑋、吳佳朋、陳韋
    智、楊思辰等人所持之棍棒、角鐵等兇器，因均未經扣案，
　　復無積極證據足認現尚存在，且非違禁物，並衡量該犯罪工
    具甚易取得，價值不高，並不具備刑法上之重要性，本院認
    依刑法第38條之2第2項規定，無諭知沒收之必要，附此敘明
    。
乙、無罪部分（即徐正庭、高瑋傑）
一、公訴意旨略以：被告徐正庭、高瑋傑2人，與同案被告陳威
    瑀、吳國豪、賴光辰、黃浚瑋、吳佳朋、陳韋智、詹鎮遠、
    楊思辰、陳俞硯及其他多名真實姓名年籍不詳之成年人，均
    明知多人以棍棒、角鐵、刀子等兇器同時攻擊他人頭部、肢
    體，極有可能造成該人受有重傷害結果，竟仍基於縱若使人
    因之受有重傷害亦不違背其等本意之不確定故意及毀損之犯
    意聯絡，於108年11月14日晚上11時許，在苗栗縣苗栗市舊
    經國路集結，由被告徐正庭駕駛車牌號碼000-0000號自用小
    客車，被告高瑋傑駕駛車牌號碼000-0000號自用小客車，前
    往苗栗縣苗栗市中正路「中苗黃昏市場」附近找尋告訴人鄧
    家欣。嗣於同日晚上11時40分許，在苗栗縣○○市○○路000號
    前，發現告訴人鄧家欣及其友人告訴人陳汶里、陳聖偉於路
    邊聊天，旋即下車持角鐵、棍棒、刀子等兇器，圍毆告訴人
    鄧家欣、陳汶里、陳聖偉之頭部及肢體，並砸毀告訴人鄧家
    欣所有之車牌號碼000-0000號自用小客車，致告訴人鄧家欣
    受有右手手背瘀血血腫之傷害，告訴人陳汶里亦受有左側外
    傷性硬膜外血腫、腦挫傷腦內血腫、顱骨骨折、頭部、四肢
    、軀幹多處瘀傷挫傷、左側第二掌骨骨折等傷害，告訴人陳
    聖偉則受有左側第五掌骨閉鎖性骨折、左側踝部挫傷、肢體
    多處開放性傷口等傷害，幸其等所受傷害尚未達到重傷害之
    程度，因認被告徐正庭、高瑋傑2人均涉犯刑法第278條第3
    項、第1項之重傷未遂及同法第354條之毀損罪。
二、按㈠犯罪事實應依證據認定之，無證據不得認定犯罪事實；
    不能證明被告犯罪者，應諭知無罪之判決，刑事訴訟法第15
    4條第2項、第301條第1項分別定有明文。次按認定不利於被
    告之事實，須依積極證據，苟積極證據不足為不利被告之認
    定時，即應為有利於被告之認定（最高法院30年上字第816
    號判例意旨參照）。復按認定犯罪事實所憑之證據，雖不以
    直接證據為限，間接證據亦包括在內；然而無論直接或間接
    證據，其為訴訟上之證明，須於通常一般之人均不致有所懷
    疑，而得確信其為真實之程度者，始得據為有罪之認定，倘
    其證明尚未達到此一程度，而有合理之懷疑存在時，即無從
    為有罪之認定；刑事訴訟法上所謂認定犯罪事實之證據，係
    指足以認定被告確有犯罪行為之積極證據而言，如未能發現
    相當證據或證據不足以證明，自不能以推測或擬制之方法，
    以為裁判基礎（最高法院76年度台上字第4986號、29年上字
    第3105號、40年台上字第86號判例意旨參照）。㈡又無論直
    接證據或間接證據，其為訴訟上之證明，須於通常一般之人
    均不致有所懷疑，而得確信為真實之程度者，始得據為有罪
    之認定。告訴人之指訴，既係以使被告受有罪之判決為目的
    ，從而，不得以告訴人之指訴作為認定被告犯罪事實之主要
    證據，仍應調查其他必要之證據，以察與事實是否相符。被
    害人之陳述如無瑕疵，且就其他方面調查又與事實相符，固
    足採為科刑之基礎，倘其陳述尚有瑕疵，則在究明前，自難
    遽採為被告有罪之根據（最高法院61年度台上字第3099號判
    例參照）。㈢又按刑事訴訟法第161條第1項規定：「檢察官
    就被告犯罪事實，應負舉證責任，並指出證明之方法。」，
    因此，檢察官對於起訴之犯罪事實，應負提出證據及說服之
    實質舉證責任。倘其所提出之證據，不足為被告有罪之積極
    證明，或其指出證明之方法，無從說服法院以形成被告有罪
    之心證，基於無罪推定之原則，自應為被告無罪判決之諭知
    （參照最高法院92年度台上字第128號判例）。
三、另按犯罪事實之認定，係據以確定具體刑罰權之基礎，自須
    經嚴格證明，故其所憑之證據不僅應具有證據能力，且須經
    合法之調查程序，否則即不得作為有罪認定之依據。倘法院
    審理之結果，認為不能證明被告犯罪，而為無罪之諭知，即
    無刑事訴訟法第154條第2項所謂「應依證據認定」之犯罪事
    實之存在。因此，同法第308條前段規定，無罪之判決書只
    須記載主文及理由，且其理由之論敘，僅須與卷存證據資料
    相符，復與經驗法則、論理法則無違即可，所使用之證據亦
    不以具有證據能力者為限，即使不具證據能力之傳聞證據，
    亦非不得資為彈劾證據使用，以供法院綜合研判形成心證之
    參考。故無罪之判決書，就傳聞證據是否例外具有證據能力
    ，本無須於理由內論敘說明（最高法院100年度台上字第298
    0號判決意旨參照）。是被告徐正庭、高瑋傑既經本院認定
    不能證明其犯罪（詳後述），本判決即不再論述所援引有關
    證據之證據能力，合先敘明。
四、公訴意旨認被告徐正庭、高瑋傑此部分均涉犯重傷未遂及毀
    損罪嫌，無非係以被告徐正庭、高瑋傑2人之供述，告訴人
    鄧家欣、陳汶里及陳聖偉之指訴，證人鄭有舜、邱治雄、同
    案被告黃浚瑋等人之證述，及行車紀錄器、監視器錄影畫面
    等為其主要論據。訊據被告徐正庭、高瑋傑2人均堅詞否認
    犯罪，其中被告徐正庭辯稱：我於案發當時都在家睡覺，我
    沒有去模型飛機場，也沒有去黃昏市場等語（見本院卷四第
    44頁）；被告高瑋傑辯稱：我到模型飛機場的時候，陳威瑀
    就說跟他走，我就跟他走，我自己開車到中苗市場，我沒有
    停下車，看到很多人在那邊，我沒有停下來等語（見本院卷
    四第44至46頁）。經查：
 (一)被告徐正庭部分
（1）證人鄧家欣到院證述：「（問：提示108 他1462卷一第134
      頁背面，你說你在現場有看到徐正庭、陳韋智？）沒有吧
     ，我忘記了，應該是沒有，因為我認不出來。」、「（問
     ：現在認不出來？）沒有，那時候也認不出來。」、「（
     問：你剛剛回答檢察官說你認不出徐正庭？）對。」、「
     （問：你認不認識徐正庭？）後面認識。」、「（問：案
     發的時候認不認識？）不認識。」、「（問：後面是指什
     麼時候認識的？）最近。」、「（問：因為本案嗎？）對
     。」、「（問：你到底能不能確定徐正庭當時有沒有在現
     場？）因為那時候是警察有跟我講。」、「（問：所以是
     警察跟你講，等於是誘導你這樣講？）也沒有說誘導，就
     是說是不是他這樣子。」、「（問：那你怎麼會說是？你
     那時候不是認不出來？）因為就知道他是誰，但是不熟，
     後面才熟的。」、「（問：我的意思是說警察是怎麼問，
     你會說他有在現場？）我忘記了。」、「（問：以你現在
     的記憶，你後來認識他這個人了，知道他的長相了，那你
     到底有沒有辦法確認他當時有沒有在場？）目前沒辦法。
     」、「（問：沒辦法確認？）對。」、「（問：檢察官那
     邊問的時候，檢察官應該也不會誘導你，怎麼你又會講說
     他有在現場？）因為後面看影片不是他，後面認識他之後
     看到影片不是他。」、「（問：你看到影片有看到他嗎？
     ）沒有。」、「（問：影片裡面沒有他？）我看到是這樣
     子。」、「（問：所以影片裡面沒有徐正庭？）我不知道
     有沒有，只是我說我看到的影片沒有。」、「（問：你看
     到影片沒有徐正庭？）對。」、「（問：然後你也沒辦法
     確定徐正庭有沒有在現場？）對。」、「（問：我剛剛跟
     你確認的時候，你說案發當時你不認識徐正庭？）有指認
     表。」、「（問：那時候你不認識他？）我知道他這樣子
     而已。」、「（問：然後你剛剛跟我講說在現場的時候你
     不確定他有沒有在？）就是看指認表。」、「（問：你剛
     剛回答我是說你不確定他有沒有在現場？）我忘記了。」
     、「（問：怎樣子忘記了？）就忘記了。」、「（問：你
     說是因為警方跟你講說他有在現場？）檢察官剛剛提醒我
     說是看指認表，然後看影片的。」、「（問：那影片裡面
     你剛剛有看到徐正庭嗎？）可以再看一下影片嗎？」、「
     （問：播放行車紀錄器畫面有看到他嗎？）再往回拉一下
     ，下車的部分。」、「（問：你有看到嗎？）那時候我看
     到…，因為我認識徐正庭，因為他有戴眼鏡，我以為那個戴
     眼鏡的是他。」、「（問：所以你不確定是不是他？）對
     。」、「（問：你以為戴眼鏡的是他，但是你不確定？）
     對。」、「（問：所以那時候警方這樣提示，你才說是？
     ）他給我看指認表。」、「（問：所以說你根本不確定戴
     眼鏡的是不是徐正庭，但是警方說他有在場，給你看指認
     表，所以你才跟著說是？）對。」、「（問：檢察官問你
     的時候你也才這樣跟著說是？）對。」等語（見本院卷三
     第39至42、56至57頁）。從證人鄧家欣上開證詞觀之，被
     告徐正庭並未出現在現場。
（2）證人陳汶里到院證述：「（問：你在本案發生，警察也好
     、檢察官偵查也好，之前認不認識徐正庭？）不認識。」
     、「（問：本案發生到目前為止，你開過幾次庭、你也接
     受詢問訊問好幾次了，那你現在認得徐正庭這個人嗎？）
     你說看影片嗎？」、「（問：就是如果說他出現的話，你
     可以認出他嗎？）可以。」、「（問：那影片當中剛剛你
     有看過一輪了，有看到他嗎？）沒有。」等語（見本院卷
     三第74至75頁）。從證人陳汶里上開證詞觀之，被告徐正
     庭並未出現在案發現場。
（3）證人陳聖偉到院證述：「（問：你在案發時認識徐正庭嗎
     ？）不認識。」、「（問：有見過他嗎？）沒有。」、「
     （問：剛剛你有看過整個包括行車紀錄器跟現場監視器畫
     面，有看到徐正庭嗎？）好像有，畢竟我不認識他。沒有
     。」、「（問：沒有看到他？）沒有。」（見本院卷三第8
     9至90頁）。從證人陳聖偉上開證詞觀之，被告徐正庭並未
     出現在案發現場。
（4）被告陳威瑀在本院交互詰問時證述：「（問：108 年11月1
     4日案發之前你有找徐正庭，邀約他該日到案發現場去嗎？
     ）沒有。」、「（問：你在案發現場有看到徐正庭出現在
     黃昏市場那邊嗎？）沒有。」、「（問：你認識徐正庭多
     久了？）一、兩年。」、「（問：跟徐正庭有什麼交情嗎
     ？）就朋友。」、（問：案發之前有跟他討論過案發當天
     要去的這個計畫嗎？）沒有。」、「（問：案發當天你有
     看到徐正庭在現場，或者是說有在現場有什麼其他的動作
     、行為嗎？）沒有。」、「（問：都沒有嗎？你確定？）
     是。」等語（見本院卷三第145頁）。從被告陳威瑀上開證
     詞觀之，被告徐正庭並未出現在案發現場。
（5）證人鄭有舜到院證述：「（問：你是不是曾經有過一台BCK
     -6859號自小客車？）有。」、「（問：這台車現在的下落
     呢？）這台車子實際上不是我自己在開的車。」、「（問
     ：這台車現在的下落？還在你的名下還是賣掉了？）還在
     我名下。」、「（問：目前都還在你名下？）對。」、「
     （問：你本身從事什麼行業？）我是做中古車行的。」、
     「（問：你剛剛說你跟徐正庭是親戚關係？）對。」、「
     （問：你知道徐正庭在做什麼行業嗎？）他也是開中古車
     行。」、「（問：所以等於是你同行？）對，同行。」、
     「（問：你還記得你曾經在109年5月間去苗栗分局偵查隊
     做筆錄嗎？）有這件事。」、「（問：你還記得當初你在
     警察局的時候大概做筆錄的內容嗎？）其實有一段時間，
     有一些不是很清楚。」、「（問：是不是跟剛剛我講的BCK
     -6859號的車子有關？）有關。」、「（問：你之前有講過
     ，因為也過好幾年了，你說108 年9 月到10月之間你曾經
     把這一台車放到同行萬里駿業去寄賣，有這件事嗎？）沒
     有這件事。」、「（問：那為什麼當時會這樣說？）我這
     樣子說好了，因為當下他們有去打人。」、「（問：他們
     是誰？）就是黃浚瑋等人。」、「（問：你跟黃浚瑋認識
     嗎？）認識，他們等人有去打人，那我是接到了偵查隊的
     電話要去做筆錄，實際上這台車子是在我名下沒錯，但是
     是黃浚瑋所使用，他用我的名字來買這台車。」、「（問
     ：所以你的意思是說你去偵查隊做筆錄的時候，那時候講
     的案發當下其實車子是黃浚瑋在使用？）他在使用。」、
     「（問：為什麼你在警察局要說你寄放在同行萬里駿業，
     在那邊寄賣？）因為是他說要賣掉的。」、「（問：誰說
     要賣掉？）黃浚瑋。」、「（問：但那時候車輛實際上是
     沒有放在那邊賣？）實際上就是他人在苗栗。」、「（問
     ：他自己在開著使用？）對，他跟我說他放在那邊。」、
     「（問：黃浚瑋跟你說車子放在那邊？）對。」、「（問
     ：是他轉述給你的？）他轉述給我的。」、「（問：你能
     否確認當時這台車到底有沒有在萬里駿業寄賣？）這個的
     話我就不清楚了。」、「（問：你之所以會這樣講，是因
     為黃浚瑋跟你說那台車放在萬里駿業賣？）對。」、「（
     問：那你知道萬里駿業實際上是誰在負責嗎？）徐正庭。
     」、「（問：黃浚瑋跟你講這件事情的時候，你有沒有去
     跟徐正庭做確認說BCK-6859號這台車有放在你這邊賣嗎？
     你有跟他確認嗎？）我有跟他確認。」、「（問：我說當
     時黃浚瑋跟你講的時候你有跟徐正庭確認嗎？）有。」、
     「（問：徐正庭怎麼說？）他是說確實有這件事情。」、
     「（問：怎樣子確實有這件事情？）就是有要寄賣的事情
     。」、「（問：車子有要寄賣的事情？）對，那這之後的
     話就是因為事情發生了，我才知道說他們是在把這件事情
     掩埋。」、「（問：可以講清楚一點嗎？你剛剛說沒有在
     那邊寄賣是黃浚瑋跟你講的，那現在你又跟我講說你跟徐
     正庭確認是說有在那邊，到底是怎麼回事？）因為我有問
     徐正庭是否有這件事情，他跟我說他也不是很清楚黃浚瑋
     想要表達的意思。」、「（問：重點是你沒有把這台車放
     在那邊給徐正庭寄賣？）我沒有要這麼做。」、「（問：
     那黃浚瑋究竟有沒有把這台車放到徐正庭那邊寄賣，你有
     辦法確定嗎？）我沒辦法確定。」、「（問：你那時候黃
     浚瑋跟你講，你跟徐正庭有通電話？）對。」、「（問：
     那徐正庭怎麼跟你說？）他說要看黃浚瑋的意思。」、「
     （問：什麼叫要看黃浚瑋的意思？）因為車子是他在使用
     。」、「（問：要不要賣要看黃浚瑋的意思？）對。」、
     「（問：其實那時候車子到底有沒有放在萬里駿業，你沒
     辦法確定？）我沒辦法確定。」、「（問：這個要問黃浚
     瑋比較清楚？）對。」、「（問：所以你之前在警察局也
     好、在檢察官偵查也好，很明確的說車子放在徐正庭的萬
     里駿業寄賣，這個是你不確定的事？）不確定的事。」、
     「（問：所以當時警察去問你的時候，在警察通知你之後
     你還有事先先去聯絡黃浚瑋跟徐正庭之後才去做警察局筆
     錄嗎？）對。」、「（問：就是等於說你先去問黃浚瑋是
     什麼事情之後，然後再去問徐正庭說是什麼事情之後，然
     後才到警察局跟警察局說了你的筆錄內容？）是。」、「
     （問：但是你在做這個筆錄內容的時候，你完全沒有提到
     黃浚瑋是這個汽車的使用人的這件事情？）對，我沒有提
     到。」、「（問：而且你是直接講說在萬里駿業寄賣中？
     ）因為他要我不要這麼講。」、「（問：誰跟你說不要這
     麼說？）黃浚瑋意思是說就是放在那邊寄賣就好。」、「
     （問：黃浚瑋跟你說你去做筆錄的時候，你就跟警察說就
     是放在萬里駿業寄賣就好了？）是。」、「（問：你有把
     這件事情跟徐正庭講嗎？）有。」、「（問：徐正庭怎麼
     跟你說？）他的意思是說要看黃浚瑋的意思，實際上車子
     有沒有在現場我不知道。」、「（問：我是說你跟徐正庭
     講說黃浚瑋叫我跟警察說就是在你這裡寄賣，你怎麼看，
     徐正庭是跟你說那就看黃浚瑋怎麼說？）徐正庭不知道這
     件事，不知道我要去做筆錄這件事，我只有跟黃浚瑋聯絡
     ，因為車是他在開的。」、「（問：可是你剛剛又跟辯護
     人還有我都講說你有問過徐正庭？）那是之後的事情。」
     、「（問：又是在做筆錄之後的事情？）筆錄之後的事情
     了。」、「（問：那筆錄之後的事情，徐正庭的意思是說
     什麼？）他的意思是說要看黃浚瑋的意思。」、「（問：
     所以黃浚瑋叫你不要講說在萬里駿業的這件事情，是徐正
     庭覺得也沒有關係的事嗎？）什麼意思？」、「（問：就
     是說徐正庭聽到你跟他講說黃浚瑋說就是在你這裡寄賣，
     然後他就回答你說那就要看黃浚瑋他要你怎麼說？）不是
     ，他是說看黃浚瑋的意思，有沒有要賣的意思。」、「（
     問：那他為什麼不直接告訴你說黃浚瑋還沒跟他確定就好
     了？）他沒有這樣跟我講。」、「（問：他就只是說要看
     黃浚瑋的意思？）對。」、「（問：辯護人剛剛一開始問
     你的時候，你是回答說有，徐正庭跟你說有，有在他的車
     行寄賣，後面又變成說要看黃浚瑋的意思，為什麼徐正庭
     會講不一樣的內容？）因為這台車子是黃浚瑋在使用，那
     平常他在開著，所以說有沒有停在那邊，其實我也不清楚
     ，所以要看黃浚瑋他自己有沒有把車停在那邊，那徐正庭
     跟我講的意思他是說沒有停在那邊，但是我有問黃浚瑋，
     他就說如果有回苗栗，他就會開過去那邊停。」、「（問
     ：那徐正庭一開始跟你說有在萬里駿業寄賣是什麼事情？
     因為辯護人一開始問你的時候，你就先回答辯護人說有，
     徐正庭跟你說有在萬里駿業寄賣？）我做筆錄事後我有跟
     徐正庭確認，因為畢竟名字是我的，我有問徐正庭說車子
     確實有沒有在現場，那確實是沒有。」、「（問：但是有
     在寄賣？）有在寄賣，沒有在現場。」等語（見本院卷三
     第171至180頁）。從證人鄭有舜上開證詞觀之，車牌號碼0
     00-0000號自用小客車，係證人鄭有舜所有，交給被告黃浚
     瑋使用，雖有放在被告徐正庭經營之萬里駿業寄賣，但其
     不知實際情況，顯然證人鄭有舜上開證詞無從作為被告徐
     正庭不利之認定。
（6）被告黃浚瑋以證人身分向本院證稱：「（問：你知道BCK-6
     859號這部車嗎？）知道。」、「（問：這部車是誰的？）
     鄭有舜的。」、「（問：你平常有開過這部車嗎？）之前
     有開過。」、「（問：案發當天你有開嗎？）案發當天我
     沒開。」、「（問：但是之前你有跟他借來開？）有借來
     開。」、「（問：跟鄭有舜借來開？）對，沒錯。」、「
     （問：你知道案發當天BCK-6859號是誰駕駛的嗎？）這我
     不知道。」、「（問：就BCK-6859號這部車，你剛剛有回
     答說你曾經有借來使用過，那你有再交給徐正庭使用嗎？
     ）我沒有交給他使用。」、「（問：你認識徐正庭嗎？）
     我認識。」、「（問：所以案發當天你有交給徐正庭使用
     嗎？）沒有。」、「（問：以前你使用BCK-6859號的時候
     也沒有借給徐正庭使用？）對。」、「（問:案發當天你有
     借這部車嗎？）沒有。」、「（問：當你借用BCK-6859號
     這部車的時候，你會把車輛放在哪裡？）我停我家。」等
     語（見本院卷三第346至347頁）。從被告黃浚瑋上開證詞
     可知，車牌號碼000-0000號自用小客車，一直是其使用，
     被告徐正庭案發當日並未借用該車。
（7）車牌號碼000-0000號自用小客車，縱使有出現在案發現場
     ，然據上開證人之證述，無從證明該車於案發當時係由被
     告徐正庭所駕駛，亦無從證明被告徐正庭有到案發現場，
     是被告徐正庭前開辯解，應可採信。
（二）被告高瑋傑部分　　 
 （1）被告陳威瑀在本院交互詰問時證述：「（問：是否認識在
      我右手邊的這一位？）認識。」、「（問：他叫什麼名字
      ？）高瑋傑。」、「（問：他當天即108 年11月14日晚上
      的時候有跟你見面嗎？）沒有跟我見面。」、「（問：當
      天晚上都沒有見面？）有跟他聯絡，但是沒有見到面。」
      、「（問：那是誰主動聯絡的？）我。」、「（問：是你
      陳威瑀主動聯絡高瑋傑？）對。」、「（問：你聯絡他是
      什麼事情？）當初就是打電話給他叫他陪我過去。」、「
      （問：為了什麼事有講嗎？）沒有跟他說什麼事。」、「
      （問：沒有說什麼事，只是叫他過去？）對。」、「（問
      ：過去哪裡？）黃昏市場那裡。」、「（問：直接去黃昏
      市場？）對。」、「（問：你確定嗎？）對。」、「（問
      ：你當天有到黃昏市場嗎？）有。」、「（問：你是開車
      還是搭車？）開車。」、「（問：你的車停在哪裡？到了
      黃昏市場以後停在哪裡，你還有印象嗎？）在公園入口的
      附近。」、「（問：距離被砸的那輛車多遠？）還有兩、
      三台車的距離。」、「（問：提示現場示意圖，你能否把
      你車子停的位置及你人站的位置標示出來？）證人當庭標
      記位置。」、「（問：那個位置距離停車場的門口有多遠
      ？是不是就在停車場門口？）差不多。」、「（問：你剛
      剛說距離被砸的車有兩、三個車身？）差不多。」、「（
      問：你的車是靠邊的？）靠邊的。」、「（問：你在現場
      有看到高瑋傑嗎？你說你找他過去那裡，有看到高瑋傑嗎
      ？）沒有。」、「（問：你說你沒有跟他說什麼事，那你
      要他過去，又沒有見到面？）是。」、「（問：高瑋傑知
      道去到那裡要做什麼嗎？）不知道。」、「（問：你到黃
      昏市場之前，你在哪幾個點逗留過？）經國路那邊。」、
      「（問：經國路模型飛機場那裡？）對。」、「（問：在
      此之前呢？）沒有了。」、「（問：有些人說是聯大校區
      ，有在那邊停留過，有嗎？）我不清楚。」、「（問：所
      以當天晚上你不是從聯大那邊出發？）不是。」、「（問
      ：你是直接從飛機模型場，經國路那邊出發？）是。」、
      「（問：有人說在聯大那邊都有看到好一些人，那他們是
      怎麼跟你在飛機模型場會合的？）我不清楚。」、「（問
      ：所以你就是直接從經國路飛機模型場直接就到黃昏市場
      過來？）對。」、「（問：所以你在經國路飛機模型場有
      沒有看到高瑋傑？）都沒有看到。」、「（問：你剛才回
      答檢察官說你跟鄧家欣是約在舊經國路那邊？）對。」、
      「（問：所以你打電話給高瑋傑、黃浚瑋他們也是去那邊
      找你？）對，當初是這樣。」、「（問：所以你剛才回答
      我說你跟高瑋傑是？）沒有，高瑋傑是在路上遇到的。」
      、「（問：在哪邊的路上？）就那條單行道的路上。」、
      「（問：哪一條單行道？）南苗的。」、「（問：中正路
      ？）對。」、「（問：那高瑋傑是說他有到舊經國路那邊
      去找你，到底這是真的還是假的？這是不是事實？）我有
      點忘記了，因為我跟他見面的時間很短。」、「（問：你
      剛才又說你當天晚上根本沒見面？）不是，是通話時間很
      短，我只是叫他陪我過來而已。」、「（問：只是叫他去
      陪你？）對。」、「（問：但是當天晚上你沒有看到他？
      ）我沒有看到他。」、「（問：所以他什麼時候出現，出
      現在哪裡你也不知道？）我不知道。」、「（問：那天晚
      上你開的車是哪一部？）1252-EA。」等語（見本院卷三
      第147至151、156至158頁）。從被告陳威瑀上開證詞可知
      ，其雖有邀約被告高瑋傑到苗栗市黃昏市場，一直至其離
      開，中間未看見被告高瑋傑出現在案發現場。
 （2）被告黃浚瑋在本院交互詰問時證述：「（問：高瑋傑你認
      識嗎？）我認識。」、「（問：在這個案子之前？）認識
      。」、「（問：他長的怎麼樣？）就現在這個樣。」、「
      （問：上一次勘驗被害人車的行車紀錄器時，你還有印象
      嗎？）我沒印象。」、「（問：播放被害人行車紀錄器，
      時間12：43：39，並告以要旨，這個部分你沒看過嗎？）
      這有看過。」、「（問：你有在這個影像裡面？）對。」
      、「（問：你拿了一根棒子在車前面？）是。」、「（問
      ：在當下那個時候你有看到高瑋傑嗎？）這個時候沒有。
      」、「（問：剛才我們一開始也勘驗了一個偵防車的錄影
      帶，有兩個人從停車場裡面跑出來，剛才你有看到嗎？）
      我沒看到。」、「（問：你剛才在勘驗的時候你沒有在注
      意看？）我只有看他跟著車走，我沒有注意到旁邊那個人
      。」、「（問：提示今日勘驗筆錄，圖4 ，時間23：51：
      30-23 ：52：00，你仔細看一下右手邊有兩個人從停車場
      跑出來，上了一部黑色車，這兩個人的身材跟高瑋傑相似
      嗎？）不是。」、「（問：所以那兩個人不是高瑋傑？）
      不是，肯定不是，一看身材就知道。」、「（問：你剛才
      說你站在被害人行車紀錄器前拿著棒子的時候，你沒有看
      到高瑋傑？）嗯。」、「（問：這兩個從停車場跑出來的
      也不是高瑋傑？）對。」、「（問：那麼你當天當下這一
      件案發的時候，你有看到高瑋傑嗎？）案發的時候嗎？」
      、「（問：對，就砸車的時候？）砸車的時候我沒有，我
      是結束的時候才看到的。」、「（問：所謂結束的時候是
      什麼時候？）就是我們已經就是車已經走了，然後到一個
      地方看到的。」、「（問：車已經走了，所謂走了是離開
      這裡嗎？）離開這裡。」、「（問：到了哪一個地方？）
      公館。」、「（問：所以在公館才看到高瑋傑？）是。」
      、「（問：提示109 年度偵字第4852號卷一第83頁，並告
      以要旨，這是你109 年6 月3 日的警詢筆錄「現場我只認
      出有吳國豪、高瑋傑、陳威瑀、詹鎮遠」，你當時回答是
      「現場我只認出有高瑋傑」，那你剛才說的你自己在現場
      沒有看到，停車場出來的人也不是他，然後你剛才又說是
      後來在公館才看到高瑋傑，那你在警察局怎麼會跑出這一
      個？）我不是在警察局，我是在看守所做的。」、「（問
      ：就是警員到看守所去借訊你？）是。」、「（問：那你
      這一句話？）我這樣說好了，因為當時我是因為另外一件
      案子在收押，其實我也沒有什麼心思在這個案件上面，因
      為我本來就有案件了，那警察也是一直引導我說該怎麼做
      ，我只是憑我的印象去做出這些回答，那我今天講一句坦
      白一點的，我在結束的時候我看到他，那做筆錄的時間已
      經是這麼久的時間，那我是不是第一印象我會說我在現場
      有看到他，那浮現的記憶就是這樣子，那警察也是這樣引
      導我做筆錄。」、「（問：所以你當下的回答是說那一天
      的印象中有看到他，你的意思是這樣，所以你這樣回答？
      ）是。」、「（問：那經過我們的調查，一直勘驗這個錄
      影，那你現在請確認一下，在黃昏市場你們案發打車的時
      候，到底高瑋傑有沒有在現場？你有沒有看到？）那太多
      人了，我不可能每個人都記著。」、「（問：所以你有沒
      有看到？）沒有。」、「（問：確定是沒有看到他？）對
      。」、「（問：你說你剛才對行車紀錄器的錄影帶你沒有
      印象？）是。」、「（問：目前為止有看到高瑋傑嗎？播
      放被害人行車紀錄器，時間23：43：44-23：44：07）沒
      有。」、「（問：高瑋傑的身材是很特殊的？）對。」、
      「（問：目前為止有看到高瑋傑嗎？播放被害人行車紀錄
      器，時間23：44：07-23：44：32 ）沒有。」、「（問：
      你剛剛提到說高瑋傑是事後在公館那邊看到的？）對。」
      、「（問：所以你們事後有到公館去？）對，結束的時候
      我們各自要離開了。」、「（問：就是你們打完人之後就
      上了車，車子直接就開到公館去了？）是。」、「（問：
      你還記得那個地點在哪裡嗎？）有點忘記了。」、「（問
      ：就是公館的某個地方？）對。」、「（問：是停車場還
      是什麼地方？）也不是。」、「（問：田裡？）不是田裡
      ，就街上。」、「（問：然後車子就聚在那邊？）也沒有
      ，就幾台車而已，因為那時候結束的時候已經都各自走了
      。」、「（問：有幾台車在公館那邊？）3、4台吧。」、
      「（問：在那邊你除了看到高瑋傑之外，還有看到誰？）
      其他人我不認識。」、「（問：你都不認識，就是有看到
      高瑋傑？）對。」、「（問：你有去跟他說話嗎？）沒有
      。」、「（問：他有下車嗎？）他有下車。」、「（問：
      他是人在路上嗎？）對，在路上。」、「（問：他有下車
      站在路上？）對。」、「（問：然後跟其他車子的人站在
      一起？）沒有，就自己一個人站在那邊。」、「（問：自
      己一個人站在他的車子那邊？）對。」、「（問：那其他
      的車子呢？）其他車子都停在旁邊而已。」、「（問：那
      有人下車嗎？）沒有。」、「（問：就是看到他一個人下
      車，然後其他車子停在他的旁邊？）是。」、「（問：你
      剛才說這件事情事發後你們車開到公館去？）嗯。」、「
      （問：你剛才說只有幾部車去？）是。」、「（問：沒有
      全部的車去？）沒有。」、「（問：你們去公館的這幾部
      車，有沒有人通知聯絡說我們一起去公館？）沒有。」、
      「（問：依據中正路393 巷路口監視器，當天晚上你們應
      該有將近20部的車？）是。」、「（問：後來你們到公館
      剩下幾部？）就3、4部而已。」、「（問：所以去沒有人
      聯絡這3、4部說我們要到那裡去？）沒有。」、「（問：
      所以等於是大家都散了？）對。」、「（問：剛剛公設辯
      護人問你高瑋傑的身材比較特殊，是怎麼特殊？）比較胖
      。」、「（問：身高你知道嗎？）就知道體型是怎麼樣？
      」、「（問：體型胖胖的？）對。」、「（問：剛剛看到
      打人的還有砸車的，沒有一個胖胖的，都是高高瘦瘦的？
      ）是。」等語（見本院卷三第327至335、337至338、345
      頁）。從被告黃浚瑋上開證詞可知，監視器錄影畫面，從
      停車場附近跑出之2個人，並非被告高瑋傑，且案發現場
      打人及砸車之人體型均屬瘦長型，與被告高瑋傑肥胖型之
      身軀明顯不同，被告黃浚瑋在案發現場沒有看到被告高瑋
      傑，而係在離開現場到苗栗縣公館鄉某不詳地點，才看見
      高瑋傑1人下車站在馬路上。
 （3）本院另勘驗巡邏警車行車紀錄器之錄影畫面如下：
一、勘驗標的一 (一)檔案名稱：2019_1114_234834_109A (二)說明：警車行車紀錄器畫面 (三)勘驗內容如下： 1.畫面時間西元2019年11月14日（下同）23時51分10至23秒，警車行駛在苗栗縣苗栗市中正路393 巷上，於交岔路口處右轉進入中正路。（圖1 ） 2. 23時51分24至32秒，警車持續行駛在中正路上。 二、勘驗標的二 (一)檔案名稱：2019_1114_235134_111A（接續2019_1114_234834_109A） (二)說明：警車行車紀錄器畫面 (三)勘驗內容如下： 1.畫面時間西元2019年11月14日（下同）23時51分32秒至52分0    秒，警車持續行駛在中正路上，沿途經過黃昏市場（左側）    、停車場（右側）。 2.23時51分35秒至23時52分0 秒，一輛深色自小客車（即辯護人稱由高瑋傑駕駛之車牌號碼000-0000號車輛，下稱甲車）出現在警車前方之車流中，且持續向前行駛。（圖2） 3.23時51分46秒，一輛深色小客車（下稱乙車）出現在畫面右側，自中正路右側路旁（停車場出入口附近處）進入車道並向前行駛。（圖3 ） 4.23時51分52秒，一名身穿深色短袖、深色長褲之人（下稱A    ）及一名身穿淺色長袖、深色長褲之人（下稱B ）自畫面右    側出現，沿中正路右側路邊奔跑（與警車行進方向相同）。（    圖4 ） 5.23時51分55至58秒，乙車向右往路邊行駛後停在路邊，之後A 、B 跑至乙車旁。（圖5 ） 6.23時51分58秒至52分10秒，警車經過乙車並持續前行。 7.23時52分11至30秒，警車行至交岔路口處右轉，過程中行駛在其前方、右側之車輛為車牌號碼000-0000號白色自小客車、車牌號碼000-0000號白色自小客車、一輛銀色自小客車。 （圖6） （圖7） （圖8）   
　　　（以上見本院卷三第322至323、357至361頁）。
 （4）從上開警車行車紀錄器畫面可知，兩名沿中正路右側路邊
      奔跑（與警車行進方向相同）之男子，其二人之身材形狀
      ，顯與被告高瑋傑不同，應可確定非被告高瑋傑。又依商
      家監視器錄影畫面顯示，被告高瑋傑所駕駛之車牌號碼00
      0-0000號自用小客車，雖於案發當日23時44分11秒，曾於
      苗栗市中正路393巷右轉中正路往北方向（黃昏市場）行
      駛，於同日23時46分許，於苗栗市中正路右轉玉清路往東
      方向離開。於同日23時47分02秒，於玉清路由西往東方向
      行駛（見第1462號他卷一第64頁背面、65頁）。然對照之
      前勘驗同商家監視器錄影畫面，同日23時44分36至43秒，
      才有丙車駛至案發地點，接續有四人自丙車下車（圖40）
      ，其中自駕駛座下車之人手持棍棒（圖41），同日23時44
      分41至55秒，一人（下稱A1）雙手護住頭部跌倒在案發地
      點綠化帶矮木叢中（圖43）（以上見本院卷二第244、246
      頁）。足見被告高瑋傑所駕駛之自用小客車，約於44分11
      秒提早路過案發現場後，約隔20多秒，其餘被告之車於44
      分36秒始抵達現場，一下車開始持兇器圍毆告訴人陳汶里
      等人，兩相對照，被告高瑋傑之車經過案發現場時並未停
      車，顯然超越現場後在附近繞路，應可認定。故被告陳威
      瑀與黃浚瑋2人證稱：於案發現場沒有看到被告高瑋傑，
      並非迴護之詞。況告訴人鄧家欣、陳汶里及陳聖偉等3人
      ，亦從未指證被告高瑋傑有下車攻擊渠等及毀損之行為，
      至證人邱治雄雖於偵查中證稱，其在聯合大學停車場、飛
      機模型場看到高瑋傑等語（見第1462號他卷二第63頁），
      然其並未指認在苗栗市黃昏市場有看見被告高瑋傑參與圍
      毆或毀損之行為，僅能證明被告高瑋傑有開車前來會合，
      無從作為被告高瑋傑不利之認定。
 （5）被告高瑋傑雖有駕駛車牌號碼000-0000號自用小客車，前
      往苗栗市黃昏市場，然依據上開證人陳威瑀、黃浚瑋之證
      述，及附近商家監視器錄影畫面，無從證明被告高瑋傑提
      早路過案發現場後，有折回案發現場下車之行為，故被告
      高瑋傑辯稱其並無下車參與圍毆及毀損之行為，應可採信
      。
（三）綜上所述，本件公訴人就此部分所舉之證據，尚未達於通
      常一般之人均無合理懷疑，而可得確信被告徐正庭、高瑋
      傑2人確有公訴意旨此部分所指之重傷害未遂及毀損犯行
      ，本案既存有合理懷疑，而致本院無法形成被告徐正庭、
      高瑋傑2人有罪之確切心證，揆諸前開法律規定及說明，
      此部分既屬不能證明被告徐正庭、高瑋傑犯罪，自應依法
      為被告徐正庭、高瑋傑2人無罪之諭知。
丙、不另為不受理判決部分
一、公訴意旨另以：被告陳威瑀、徐正庭、高瑋傑、黃浚瑋、吳
    佳朋、陳韋智、詹鎮遠、楊思辰等8人，與未到案之吳國豪
    、賴光辰、陳俞硯及其他多名真實姓名年籍不詳之成年人，
    基於毀損之犯意聯絡，於108年11月14日晚上11時40分許，
    在苗栗縣○○市○○路000號前，持角鐵、棍棒、刀子等兇器，
    共同砸毀告訴人鄧家欣所有之車牌號碼000-0000號自用小客
    車，及告訴人陳聖偉所有之車牌號碼000-0000號自用小客車
    ，因認被告陳威瑀、徐正庭、高瑋傑、黃浚瑋、吳佳朋、陳
    韋智、詹鎮遠、楊思辰等8人，另涉犯刑法第354條之毀損罪
    等語。
二、按告訴乃論之罪，告訴人於第一審辯論終結前，得撤回其告
    訴；又對於共犯之一人撤回告訴者，其效力及於其他共犯。
    告訴或請求乃論之罪，未經告訴、請求或其告訴、請求經撤
    回或已逾告訴期間者，應諭知不受理之判決；並得不經言詞
    辯論為之，刑事訴訟法第238 條第1 項、第239 條前段、第
    303 條第3 款、第307 條分別定有明文。又刑事訴訟法第23
    9 條前段所定，告訴乃論之罪，對於共犯之一人告訴或撤回
    告訴者，其效力及於其他共犯。此即所謂告訴不可分原則，
    因係就共犯部分而言，亦稱為告訴之主觀不可分，以有別於
    對犯罪事實一部告訴或撤回告訴，所衍生告訴之客觀不可分
    之問題。告訴之主觀不可分，必各被告「共犯」絕對告訴乃
    論之罪，方有其適用。此所稱「共犯」係指包括共同正犯、
    教唆犯、幫助犯之廣義共犯而言（最高法院98年度台上字第
    3960號判決意旨參照）。
三、本件告訴人陳聖偉告訴被告陳威瑀、徐正庭、高瑋傑、黃浚
    瑋、吳佳朋、陳韋智、詹鎮遠、楊思辰等8人，與未到案之
    吳國豪、賴光辰、陳俞硯及其他多名真實姓名年籍不詳之成
    年人，涉犯毀損其所有自用小客車部分，起訴書認被告陳威
    瑀等8人均係涉犯刑法第354條毀損罪，依同法第357條之規
    定，須告訴乃論。茲本案被告陳威瑀已與告訴人陳聖偉，在
    本院成立民事調解，有本院111年度司刑移調字第69號調解
    書乙份在卷足憑（見本院卷二第283至284頁），並經告訴人
    陳聖偉具狀撤回對被告陳威瑀之毀損告訴，有刑事撤回告訴
    狀1紙在卷足憑（見本院卷三第369頁），揆諸前開說明，告
    訴人陳聖偉對同案被告陳威瑀撤回毀損告訴之效力，及於其
    他共同正犯即被告徐正庭、高瑋傑、黃浚瑋、吳佳朋、陳韋
    智、詹鎮遠、楊思辰等人。被告陳威瑀、徐正庭、高瑋傑、
    黃浚瑋、吳佳朋、陳韋智、詹鎮遠、楊思辰等8人，涉犯對
    告訴人陳聖偉毀損部分，原應為不受理判決之諭知，然公訴
    人認此撤回毀損部分，與起訴其他有罪部分，有想像競合犯
    之裁判上一罪關係，本院自不另為不受理判決之諭知。
四、至告訴人陳聖偉雖同時具狀撤回傷害之告訴，然因被告陳威
    瑀、黃浚瑋、吳佳朋、陳韋智、詹鎮遠、楊思辰等6人，係
    對其犯重傷未遂罪，屬於公訴罪，不生撤回告訴之問題，附
    此敘明。
丁、至同案被告吳國豪、賴光辰2人，俟通緝到案後再行審結，
    併此敘明。　　
據上論斷，應依刑事訴訟法第299條第1項前段、第301條第1項，
判決如主文。
本案經檢察官廖倪凰偵查起訴，檢察官吳宛真到庭執行職務。
中　　華　　民　　國　　111 　年　　10 　月　　19 　　日
                  刑事第一庭  審判長法  官  陳茂榮
　　　　　　　　　　　　　　　　　　法　官  許蓓雯
　　　　　　　　　　　　　　　　　　法　官  柳章峰
以上正本證明與原本無異。　　　　　　　　　　　　　　　　如不服本判決應於收受判決後20日內向本院提出上訴書狀，並應敘述具體理由。其未敘述上訴理由者，應於上訴期間屆滿後20日內向本院補提理由書(均須按他造當事人之人數附繕本)「切勿逕送上級法院」。告訴人或被害人如對本判決不服者，應具備理由請求檢察官上訴，其上訴期間之計算係以檢察官收受判決正本之日期為準。　
                                    書記官  黃雅琦
中　　華　　民　　國　　111 　年　　10 　月　　19 　　日

附錄本案論罪科法條：
中華民國刑法第278條
使人受重傷者，處5年以上12年以下有期徒刑。
犯前項之罪因而致人於死者，處無期徒刑或10年以上有期徒刑。
第1項之未遂犯罰之。

中華民國刑法第354條
毀棄、損壞前二條以外之他人之物或致令不堪用，足以生損害於
公眾或他人者，處2年以下有期徒刑、拘役或1萬5千元以下罰金
。